[{'patterns': [[{'ORTH': 'izizzī'}]], 'attrs': {'POS': 'VERB', 'TAG': 'VERB', 'MORPH': ''}}, {'patterns': [[{'ORTH': 'izzaz'}]], 'attrs': {'POS': 'VERB', 'TAG': 'VERB', 'MORPH': ''}}, {'patterns': [[{'ORTH': 'azzaz'}]], 'attrs': {'POS': 'VERB', 'TAG': 'VERB', 'MORPH': ''}}, {'patterns': [[{'ORTH': 'lizziz'}]], 'attrs': {'POS': 'VERB', 'TAG': 'VERB', 'MORPH': ''}}, {'patterns': [[{'ORTH': 'azzizkimma'}]], 'attrs': {'POS': 'VERB', 'TAG': 'VERB', 'MORPH': ''}}, {'patterns': [[{'ORTH': 'azzāzu'}]], 'attrs': {'POS': 'VERB', 'TAG': 'VERB', 'MORPH': ''}}, {'patterns': [[{'ORTH': 'izizam'}]], 'attrs': {'POS': 'VERB', 'TAG': 'VERB', 'MORPH': ''}}, {'patterns': [[{'ORTH': 'itanazzaz'}]], 'attrs': {'POS': 'VERB', 'TAG': 'VERB', 'MORPH': ''}}, {'patterns': [[{'ORTH': 'aṣṣalal'}]], 'attrs': {'POS': 'VERB', 'TAG': 'VERB', 'MORPH': ''}}, {'patterns': [[{'ORTH': 'ṣalālum'}]], 'attrs': {'POS': 'VERB', 'TAG': 'VERB', 'MORPH': ''}}, {'patterns': [[{'ORTH': 'niṣlal'}]], 'attrs': {'POS': 'VERB', 'TAG': 'VERB', 'MORPH': ''}}, {'patterns': [[{'ORTH': 'ṣalālim'}]], 'attrs': {'POS': 'VERB', 'TAG': 'VERB', 'MORPH': ''}}, {'patterns': [[{'ORTH': 'taṣlalī'}]], 'attrs': {'POS': 'VERB', 'TAG': 'VERB', 'MORPH': ''}}, {'patterns': [[{'ORTH': 'dikênni'}]], 'attrs': {'POS': 'VERB', 'TAG': 'VERB', 'MORPH': ''}}, {'patterns': [[{'ORTH': 'akkuš'}]], 'attrs': {'POS': 'VERB', 'TAG': 'VERB', 'MORPH': ''}}, {'patterns': [[{'ORTH': 'tākuš'}]], 'attrs': {'POS': 'VERB', 'TAG': 'VERB', 'MORPH': ''}}, {'patterns': [[{'ORTH': 'tāguša'}]], 'attrs': {'POS': 'VERB', 'TAG': 'VERB', 'MORPH': ''}}, {'patterns': [[{'ORTH': 'akša'}]], 'attrs': {'POS': 'VERB', 'TAG': 'VERB', 'MORPH': ''}}, {'patterns': [[{'ORTH': 'dippir'}]], 'attrs': {'POS': 'VERB', 'TAG': 'VERB', 'MORPH': ''}}, {'patterns': [[{'ORTH': 'tesehhēma'}]], 'attrs': {'POS': 'VERB', 'TAG': 'VERB', 'MORPH': ''}}, {'patterns': [[{'ORTH': 'sihîki'}]], 'attrs': {'POS': 'VERB', 'TAG': 'VERB', 'MORPH': ''}}, {'patterns': [[{'ORTH': 'tattallak'}]], 'attrs': {'POS': 'VERB', 'TAG': 'VERB', 'MORPH': ''}}, {'patterns': [[{'ORTH': 'alkīma'}]], 'attrs': {'POS': 'VERB', 'TAG': 'VERB', 'MORPH': ''}}, {'patterns': [[{'ORTH': 'lillika'}]], 'attrs': {'POS': 'VERB', 'TAG': 'VERB', 'MORPH': ''}}, {'patterns': [[{'ORTH': 'lillikamma'}]], 'attrs': {'POS': 'VERB', 'TAG': 'VERB', 'MORPH': ''}}, {'patterns': [[{'ORTH': 'atalkī'}]], 'attrs': {'POS': 'VERB', 'TAG': 'VERB', 'MORPH': ''}}, {'patterns': [[{'ORTH': 'ittalak'}]], 'attrs': {'POS': 'VERB', 'TAG': 'VERB', 'MORPH': ''}}, {'patterns': [[{'ORTH': 'alāk'}]], 'attrs': {'POS': 'VERB', 'TAG': 'VERB', 'MORPH': ''}}, {'patterns': [[{'ORTH': 'illik'}]], 'attrs': {'POS': 'VERB', 'TAG': 'VERB', 'MORPH': ''}}, {'patterns': [[{'ORTH': 'illika'}]], 'attrs': {'POS': 'VERB', 'TAG': 'VERB', 'MORPH': ''}}, {'patterns': [[{'ORTH': 'allikku'}]], 'attrs': {'POS': 'VERB', 'TAG': 'VERB', 'MORPH': ''}}, {'patterns': [[{'ORTH': 'alkam'}]], 'attrs': {'POS': 'VERB', 'TAG': 'VERB', 'MORPH': ''}}, {'patterns': [[{'ORTH': 'illikam'}]], 'attrs': {'POS': 'VERB', 'TAG': 'VERB', 'MORPH': ''}}, {'patterns': [[{'ORTH': 'ittalku'}]], 'attrs': {'POS': 'VERB', 'TAG': 'VERB', 'MORPH': ''}}, {'patterns': [[{'ORTH': 'illikū'}]], 'attrs': {'POS': 'VERB', 'TAG': 'VERB', 'MORPH': ''}}, {'patterns': [[{'ORTH': 'lillikūma'}]], 'attrs': {'POS': 'VERB', 'TAG': 'VERB', 'MORPH': ''}}, {'patterns': [[{'ORTH': 'illakma'}]], 'attrs': {'POS': 'VERB', 'TAG': 'VERB', 'MORPH': ''}}, {'patterns': [[{'ORTH': 'illiku'}]], 'attrs': {'POS': 'VERB', 'TAG': 'VERB', 'MORPH': ''}}, {'patterns': [[{'ORTH': 'lilka'}]], 'attrs': {'POS': 'VERB', 'TAG': 'VERB', 'MORPH': ''}}, {'patterns': [[{'ORTH': 'alākišu'}]], 'attrs': {'POS': 'VERB', 'TAG': 'VERB', 'MORPH': ''}}, {'patterns': [[{'ORTH': 'alkīmi'}]], 'attrs': {'POS': 'VERB', 'TAG': 'VERB', 'MORPH': ''}}, {'patterns': [[{'ORTH': 'illikma'}]], 'attrs': {'POS': 'VERB', 'TAG': 'VERB', 'MORPH': ''}}, {'patterns': [[{'ORTH': 'atlakī'}]], 'attrs': {'POS': 'VERB', 'TAG': 'VERB', 'MORPH': ''}}, {'patterns': [[{'ORTH': 'tallikamma'}]], 'attrs': {'POS': 'VERB', 'TAG': 'VERB', 'MORPH': ''}}, {'patterns': [[{'ORTH': 'alik'}]], 'attrs': {'POS': 'VERB', 'TAG': 'VERB', 'MORPH': ''}}, {'patterns': [[{'ORTH': 'alka'}]], 'attrs': {'POS': 'VERB', 'TAG': 'VERB', 'MORPH': ''}}, {'patterns': [[{'ORTH': 'illikaššimma'}]], 'attrs': {'POS': 'VERB', 'TAG': 'VERB', 'MORPH': ''}}, {'patterns': [[{'ORTH': 'alkī'}]], 'attrs': {'POS': 'VERB', 'TAG': 'VERB', 'MORPH': ''}}, {'patterns': [[{'ORTH': 'nillik'}]], 'attrs': {'POS': 'VERB', 'TAG': 'VERB', 'MORPH': ''}}, {'patterns': [[{'ORTH': 'illak'}]], 'attrs': {'POS': 'VERB', 'TAG': 'VERB', 'MORPH': ''}}, {'patterns': [[{'ORTH': 'illakam'}]], 'attrs': {'POS': 'VERB', 'TAG': 'VERB', 'MORPH': ''}}, {'patterns': [[{'ORTH': 'alākam'}]], 'attrs': {'POS': 'VERB', 'TAG': 'VERB', 'MORPH': ''}}, {'patterns': [[{'ORTH': 'atallak'}]], 'attrs': {'POS': 'VERB', 'TAG': 'VERB', 'MORPH': ''}}, {'patterns': [[{'ORTH': 'tetebbēma'}]], 'attrs': {'POS': 'VERB', 'TAG': 'VERB', 'MORPH': ''}}, {'patterns': [[{'ORTH': 'tibēma'}]], 'attrs': {'POS': 'VERB', 'TAG': 'VERB', 'MORPH': ''}}, {'patterns': [[{'ORTH': 'tibi'}]], 'attrs': {'POS': 'VERB', 'TAG': 'VERB', 'MORPH': ''}}, {'patterns': [[{'ORTH': 'ittabīma'}]], 'attrs': {'POS': 'VERB', 'TAG': 'VERB', 'MORPH': ''}}, {'patterns': [[{'ORTH': 'itba'}]], 'attrs': {'POS': 'VERB', 'TAG': 'VERB', 'MORPH': ''}}, {'patterns': [[{'ORTH': 'tība'}]], 'attrs': {'POS': 'VERB', 'TAG': 'VERB', 'MORPH': ''}}, {'patterns': [[{'ORTH': 'tībi'}]], 'attrs': {'POS': 'VERB', 'TAG': 'VERB', 'MORPH': ''}}, {'patterns': [[{'ORTH': 'luppalsakka'}]], 'attrs': {'POS': 'VERB', 'TAG': 'VERB', 'MORPH': ''}}, {'patterns': [[{'ORTH': 'ippalsam'}]], 'attrs': {'POS': 'VERB', 'TAG': 'VERB', 'MORPH': ''}}, {'patterns': [[{'ORTH': 'tappallsī'}]], 'attrs': {'POS': 'VERB', 'TAG': 'VERB', 'MORPH': ''}}, {'patterns': [[{'ORTH': 'itaplasīnni'}]], 'attrs': {'POS': 'VERB', 'TAG': 'VERB', 'MORPH': ''}}, {'patterns': [[{'ORTH': 'attanaplas'}]], 'attrs': {'POS': 'VERB', 'TAG': 'VERB', 'MORPH': ''}}, {'patterns': [[{'ORTH': 'ittaplusišu'}]], 'attrs': {'POS': 'VERB', 'TAG': 'VERB', 'MORPH': ''}}, {'patterns': [[{'ORTH': 'tappalis'}]], 'attrs': {'POS': 'VERB', 'TAG': 'VERB', 'MORPH': ''}}, {'patterns': [[{'ORTH': 'napluskama'}]], 'attrs': {'POS': 'VERB', 'TAG': 'VERB', 'MORPH': ''}}, {'patterns': [[{'ORTH': 'liplus'}]], 'attrs': {'POS': 'VERB', 'TAG': 'VERB', 'MORPH': ''}}, {'patterns': [[{'ORTH': 'itaplasanni'}]], 'attrs': {'POS': 'VERB', 'TAG': 'VERB', 'MORPH': ''}}, {'patterns': [[{'ORTH': 'nuštaqti'}]], 'attrs': {'POS': 'VERB', 'TAG': 'VERB', 'MORPH': ''}}, {'patterns': [[{'ORTH': 'šutaqtīam'}]], 'attrs': {'POS': 'VERB', 'TAG': 'VERB', 'MORPH': ''}}, {'patterns': [[{'ORTH': 'râmimma'}]], 'attrs': {'POS': 'VERB', 'TAG': 'VERB', 'MORPH': ''}}, {'patterns': [[{'ORTH': 'râmī'}]], 'attrs': {'POS': 'VERB', 'TAG': 'VERB', 'MORPH': ''}}, {'patterns': [[{'ORTH': 'lurtāmakama'}]], 'attrs': {'POS': 'VERB', 'TAG': 'VERB', 'MORPH': ''}}, {'patterns': [[{'ORTH': 'râmka'}]], 'attrs': {'POS': 'VERB', 'TAG': 'VERB', 'MORPH': ''}}, {'patterns': [[{'ORTH': 'râmki'}]], 'attrs': {'POS': 'VERB', 'TAG': 'VERB', 'MORPH': ''}}, {'patterns': [[{'ORTH': 'râmišu'}]], 'attrs': {'POS': 'VERB', 'TAG': 'VERB', 'MORPH': ''}}, {'patterns': [[{'ORTH': 'lurtāmā'}]], 'attrs': {'POS': 'VERB', 'TAG': 'VERB', 'MORPH': ''}}, {'patterns': [[{'ORTH': 'râmika'}]], 'attrs': {'POS': 'VERB', 'TAG': 'VERB', 'MORPH': ''}}, {'patterns': [[{'ORTH': 'râma'}]], 'attrs': {'POS': 'VERB', 'TAG': 'VERB', 'MORPH': ''}}, {'patterns': [[{'ORTH': 'arâm'}]], 'attrs': {'POS': 'VERB', 'TAG': 'VERB', 'MORPH': ''}}, {'patterns': [[{'ORTH': 'irrâmma'}]], 'attrs': {'POS': 'VERB', 'TAG': 'VERB', 'MORPH': ''}}, {'patterns': [[{'ORTH': 'iraʾʾimma'}]], 'attrs': {'POS': 'VERB', 'TAG': 'VERB', 'MORPH': ''}}, {'patterns': [[{'ORTH': 'râmiya'}]], 'attrs': {'POS': 'VERB', 'TAG': 'VERB', 'MORPH': ''}}, {'patterns': [[{'ORTH': 'râmu'}]], 'attrs': {'POS': 'VERB', 'TAG': 'VERB', 'MORPH': ''}}, {'patterns': [[{'ORTH': 'lurāmki'}]], 'attrs': {'POS': 'VERB', 'TAG': 'VERB', 'MORPH': ''}}, {'patterns': [[{'ORTH': 'râmaka'}]], 'attrs': {'POS': 'VERB', 'TAG': 'VERB', 'MORPH': ''}}, {'patterns': [[{'ORTH': 'tarammu'}]], 'attrs': {'POS': 'VERB', 'TAG': 'VERB', 'MORPH': ''}}, {'patterns': [[{'ORTH': 'rāmanni'}]], 'attrs': {'POS': 'VERB', 'TAG': 'VERB', 'MORPH': ''}}, {'patterns': [[{'ORTH': 'râmīma'}]], 'attrs': {'POS': 'VERB', 'TAG': 'VERB', 'MORPH': ''}}, {'patterns': [[{'ORTH': 'lurtāmānu'}]], 'attrs': {'POS': 'VERB', 'TAG': 'VERB', 'MORPH': ''}}, {'patterns': [[{'ORTH': 'râmā'}]], 'attrs': {'POS': 'VERB', 'TAG': 'VERB', 'MORPH': ''}}, {'patterns': [[{'ORTH': 'tarammī'}]], 'attrs': {'POS': 'VERB', 'TAG': 'VERB', 'MORPH': ''}}, {'patterns': [[{'ORTH': 'râmum'}]], 'attrs': {'POS': 'VERB', 'TAG': 'VERB', 'MORPH': ''}}, {'patterns': [[{'ORTH': 'luraʾʾim'}]], 'attrs': {'POS': 'VERB', 'TAG': 'VERB', 'MORPH': ''}}, {'patterns': [[{'ORTH': 'erammā'}]], 'attrs': {'POS': 'VERB', 'TAG': 'VERB', 'MORPH': ''}}, {'patterns': [[{'ORTH': 'râmša'}]], 'attrs': {'POS': 'VERB', 'TAG': 'VERB', 'MORPH': ''}}, {'patterns': [[{'ORTH': 'râmiša'}]], 'attrs': {'POS': 'VERB', 'TAG': 'VERB', 'MORPH': ''}}, {'patterns': [[{'ORTH': 'erâm'}]], 'attrs': {'POS': 'VERB', 'TAG': 'VERB', 'MORPH': ''}}, {'patterns': [[{'ORTH': 'luštūhma'}]], 'attrs': {'POS': 'VERB', 'TAG': 'VERB', 'MORPH': ''}}, {'patterns': [[{'ORTH': 'iṣṣehrakka'}]], 'attrs': {'POS': 'VERB', 'TAG': 'VERB', 'MORPH': ''}}, {'patterns': [[{'ORTH': 'niqri'}]], 'attrs': {'POS': 'VERB', 'TAG': 'VERB', 'MORPH': ''}}, {'patterns': [[{'ORTH': 'šālma'}]], 'attrs': {'POS': 'VERB', 'TAG': 'VERB', 'MORPH': ''}}, {'patterns': [[{'ORTH': 'ištāl'}]], 'attrs': {'POS': 'VERB', 'TAG': 'VERB', 'MORPH': ''}}, {'patterns': [[{'ORTH': 'tultīalkum'}]], 'attrs': {'POS': 'VERB', 'TAG': 'VERB', 'MORPH': ''}}, {'patterns': [[{'ORTH': 'šitālā'}]], 'attrs': {'POS': 'VERB', 'TAG': 'VERB', 'MORPH': ''}}, {'patterns': [[{'ORTH': 'šālī'}]], 'attrs': {'POS': 'VERB', 'TAG': 'VERB', 'MORPH': ''}}, {'patterns': [[{'ORTH': 'līṣûnim'}]], 'attrs': {'POS': 'VERB', 'TAG': 'VERB', 'MORPH': ''}}, {'patterns': [[{'ORTH': 'līṣûni'}]], 'attrs': {'POS': 'VERB', 'TAG': 'VERB', 'MORPH': ''}}, {'patterns': [[{'ORTH': 'lūṣīkkum'}]], 'attrs': {'POS': 'VERB', 'TAG': 'VERB', 'MORPH': ''}}, {'patterns': [[{'ORTH': 'utteṣṣi'}]], 'attrs': {'POS': 'VERB', 'TAG': 'VERB', 'MORPH': ''}}, {'patterns': [[{'ORTH': 'uštāṣia'}]], 'attrs': {'POS': 'VERB', 'TAG': 'VERB', 'MORPH': ''}}, {'patterns': [[{'ORTH': 'uṣâmma'}]], 'attrs': {'POS': 'VERB', 'TAG': 'VERB', 'MORPH': ''}}, {'patterns': [[{'ORTH': 'ūṣi'}]], 'attrs': {'POS': 'VERB', 'TAG': 'VERB', 'MORPH': ''}}, {'patterns': [[{'ORTH': 'ṣīam'}]], 'attrs': {'POS': 'VERB', 'TAG': 'VERB', 'MORPH': ''}}, {'patterns': [[{'ORTH': 'ittaṣi'}]], 'attrs': {'POS': 'VERB', 'TAG': 'VERB', 'MORPH': ''}}, {'patterns': [[{'ORTH': 'lūṣi'}]], 'attrs': {'POS': 'VERB', 'TAG': 'VERB', 'MORPH': ''}}, {'patterns': [[{'ORTH': 'imtašuh'}]], 'attrs': {'POS': 'VERB', 'TAG': 'VERB', 'MORPH': ''}}, {'patterns': [[{'ORTH': 'lumšuh'}]], 'attrs': {'POS': 'VERB', 'TAG': 'VERB', 'MORPH': ''}}, {'patterns': [[{'ORTH': 'iškunma'}]], 'attrs': {'POS': 'VERB', 'TAG': 'VERB', 'MORPH': ''}}, {'patterns': [[{'ORTH': 'išakkananni'}]], 'attrs': {'POS': 'VERB', 'TAG': 'VERB', 'MORPH': ''}}, {'patterns': [[{'ORTH': 'iškun'}]], 'attrs': {'POS': 'VERB', 'TAG': 'VERB', 'MORPH': ''}}, {'patterns': [[{'ORTH': 'taštaknī'}]], 'attrs': {'POS': 'VERB', 'TAG': 'VERB', 'MORPH': ''}}, {'patterns': [[{'ORTH': 'taštakkanī'}]], 'attrs': {'POS': 'VERB', 'TAG': 'VERB', 'MORPH': ''}}, {'patterns': [[{'ORTH': 'tašakkanīnni'}]], 'attrs': {'POS': 'VERB', 'TAG': 'VERB', 'MORPH': ''}}, {'patterns': [[{'ORTH': 'iššakkan'}]], 'attrs': {'POS': 'VERB', 'TAG': 'VERB', 'MORPH': ''}}, {'patterns': [[{'ORTH': 'ašakkanma'}]], 'attrs': {'POS': 'VERB', 'TAG': 'VERB', 'MORPH': ''}}, {'patterns': [[{'ORTH': 'iškunū'}]], 'attrs': {'POS': 'VERB', 'TAG': 'VERB', 'MORPH': ''}}, {'patterns': [[{'ORTH': 'šuknā'}]], 'attrs': {'POS': 'VERB', 'TAG': 'VERB', 'MORPH': ''}}, {'patterns': [[{'ORTH': 'šuknam'}]], 'attrs': {'POS': 'VERB', 'TAG': 'VERB', 'MORPH': ''}}, {'patterns': [[{'ORTH': 'iškunūka'}]], 'attrs': {'POS': 'VERB', 'TAG': 'VERB', 'MORPH': ''}}, {'patterns': [[{'ORTH': 'šukun'}]], 'attrs': {'POS': 'VERB', 'TAG': 'VERB', 'MORPH': ''}}, {'patterns': [[{'ORTH': 'iškunūśi'}]], 'attrs': {'POS': 'VERB', 'TAG': 'VERB', 'MORPH': ''}}, {'patterns': [[{'ORTH': 'iqāl'}]], 'attrs': {'POS': 'VERB', 'TAG': 'VERB', 'MORPH': ''}}, {'patterns': [[{'ORTH': 'taqūlam'}]], 'attrs': {'POS': 'VERB', 'TAG': 'VERB', 'MORPH': ''}}, {'patterns': [[{'ORTH': 'aqullakkum'}]], 'attrs': {'POS': 'VERB', 'TAG': 'VERB', 'MORPH': ''}}, {'patterns': [[{'ORTH': 'iššâ'}]], 'attrs': {'POS': 'VERB', 'TAG': 'VERB', 'MORPH': ''}}, {'patterns': [[{'ORTH': 'anaššâ'}]], 'attrs': {'POS': 'VERB', 'TAG': 'VERB', 'MORPH': ''}}, {'patterns': [[{'ORTH': 'tišši'}]], 'attrs': {'POS': 'VERB', 'TAG': 'VERB', 'MORPH': ''}}, {'patterns': [[{'ORTH': 'aš̌ši'}]], 'attrs': {'POS': 'VERB', 'TAG': 'VERB', 'MORPH': ''}}, {'patterns': [[{'ORTH': 'inašši'}]], 'attrs': {'POS': 'VERB', 'TAG': 'VERB', 'MORPH': ''}}, {'patterns': [[{'ORTH': 'lūpiš'}]], 'attrs': {'POS': 'VERB', 'TAG': 'VERB', 'MORPH': ''}}, {'patterns': [[{'ORTH': 'lūteppuš'}]], 'attrs': {'POS': 'VERB', 'TAG': 'VERB', 'MORPH': ''}}, {'patterns': [[{'ORTH': 'tēpuša'}]], 'attrs': {'POS': 'VERB', 'TAG': 'VERB', 'MORPH': ''}}, {'patterns': [[{'ORTH': 'nīpuš'}]], 'attrs': {'POS': 'VERB', 'TAG': 'VERB', 'MORPH': ''}}, {'patterns': [[{'ORTH': 'lūpuš'}]], 'attrs': {'POS': 'VERB', 'TAG': 'VERB', 'MORPH': ''}}, {'patterns': [[{'ORTH': 'lubla'}]], 'attrs': {'POS': 'VERB', 'TAG': 'VERB', 'MORPH': ''}}, {'patterns': [[{'ORTH': 'ublū'}]], 'attrs': {'POS': 'VERB', 'TAG': 'VERB', 'MORPH': ''}}, {'patterns': [[{'ORTH': 'bīlamma'}]], 'attrs': {'POS': 'VERB', 'TAG': 'VERB', 'MORPH': ''}}, {'patterns': [[{'ORTH': 'ūblam'}]], 'attrs': {'POS': 'VERB', 'TAG': 'VERB', 'MORPH': ''}}, {'patterns': [[{'ORTH': 'atbal'}]], 'attrs': {'POS': 'VERB', 'TAG': 'VERB', 'MORPH': ''}}, {'patterns': [[{'ORTH': 'līblakkim'}]], 'attrs': {'POS': 'VERB', 'TAG': 'VERB', 'MORPH': ''}}, {'patterns': [[{'ORTH': 'līblam'}]], 'attrs': {'POS': 'VERB', 'TAG': 'VERB', 'MORPH': ''}}, {'patterns': [[{'ORTH': 'ubbalam'}]], 'attrs': {'POS': 'VERB', 'TAG': 'VERB', 'MORPH': ''}}, {'patterns': [[{'ORTH': 'ūbil'}]], 'attrs': {'POS': 'VERB', 'TAG': 'VERB', 'MORPH': ''}}, {'patterns': [[{'ORTH': 'ūblamma'}]], 'attrs': {'POS': 'VERB', 'TAG': 'VERB', 'MORPH': ''}}, {'patterns': [[{'ORTH': 'liblam'}]], 'attrs': {'POS': 'VERB', 'TAG': 'VERB', 'MORPH': ''}}, {'patterns': [[{'ORTH': 'itbalā'}]], 'attrs': {'POS': 'VERB', 'TAG': 'VERB', 'MORPH': ''}}, {'patterns': [[{'ORTH': 'tūblīm'}]], 'attrs': {'POS': 'VERB', 'TAG': 'VERB', 'MORPH': ''}}, {'patterns': [[{'ORTH': 'tubbalam'}]], 'attrs': {'POS': 'VERB', 'TAG': 'VERB', 'MORPH': ''}}, {'patterns': [[{'ORTH': 'lublam'}]], 'attrs': {'POS': 'VERB', 'TAG': 'VERB', 'MORPH': ''}}, {'patterns': [[{'ORTH': 'ūbla'}]], 'attrs': {'POS': 'VERB', 'TAG': 'VERB', 'MORPH': ''}}, {'patterns': [[{'ORTH': 'lunīk'}]], 'attrs': {'POS': 'VERB', 'TAG': 'VERB', 'MORPH': ''}}, {'patterns': [[{'ORTH': 'inīkki'}]], 'attrs': {'POS': 'VERB', 'TAG': 'VERB', 'MORPH': ''}}, {'patterns': [[{'ORTH': 'ittannakkū'}]], 'attrs': {'POS': 'VERB', 'TAG': 'VERB', 'MORPH': ''}}, {'patterns': [[{'ORTH': 'anâk'}]], 'attrs': {'POS': 'VERB', 'TAG': 'VERB', 'MORPH': ''}}, {'patterns': [[{'ORTH': 'abâška'}]], 'attrs': {'POS': 'VERB', 'TAG': 'VERB', 'MORPH': ''}}, {'patterns': [[{'ORTH': 'libāš'}]], 'attrs': {'POS': 'VERB', 'TAG': 'VERB', 'MORPH': ''}}, {'patterns': [[{'ORTH': 'tabtaššī'}]], 'attrs': {'POS': 'VERB', 'TAG': 'VERB', 'MORPH': ''}}, {'patterns': [[{'ORTH': 'telli'}]], 'attrs': {'POS': 'VERB', 'TAG': 'VERB', 'MORPH': ''}}, {'patterns': [[{'ORTH': 'uštēli'}]], 'attrs': {'POS': 'VERB', 'TAG': 'VERB', 'MORPH': ''}}, {'patterns': [[{'ORTH': 'illiānimma'}]], 'attrs': {'POS': 'VERB', 'TAG': 'VERB', 'MORPH': ''}}, {'patterns': [[{'ORTH': 'tēlia'}]], 'attrs': {'POS': 'VERB', 'TAG': 'VERB', 'MORPH': ''}}, {'patterns': [[{'ORTH': 'tallīa'}]], 'attrs': {'POS': 'VERB', 'TAG': 'VERB', 'MORPH': ''}}, {'patterns': [[{'ORTH': 'illīam'}]], 'attrs': {'POS': 'VERB', 'TAG': 'VERB', 'MORPH': ''}}, {'patterns': [[{'ORTH': 'lulli'}]], 'attrs': {'POS': 'VERB', 'TAG': 'VERB', 'MORPH': ''}}, {'patterns': [[{'ORTH': 'utallî'}]], 'attrs': {'POS': 'VERB', 'TAG': 'VERB', 'MORPH': ''}}, {'patterns': [[{'ORTH': 'ellā'}]], 'attrs': {'POS': 'VERB', 'TAG': 'VERB', 'MORPH': ''}}, {'patterns': [[{'ORTH': 'turrad'}]], 'attrs': {'POS': 'VERB', 'TAG': 'VERB', 'MORPH': ''}}, {'patterns': [[{'ORTH': 'tūrdā'}]], 'attrs': {'POS': 'VERB', 'TAG': 'VERB', 'MORPH': ''}}, {'patterns': [[{'ORTH': 'tūrdāma'}]], 'attrs': {'POS': 'VERB', 'TAG': 'VERB', 'MORPH': ''}}, {'patterns': [[{'ORTH': 'išqīka'}]], 'attrs': {'POS': 'VERB', 'TAG': 'VERB', 'MORPH': ''}}, {'patterns': [[{'ORTH': 'tušaqqīanni'}]], 'attrs': {'POS': 'VERB', 'TAG': 'VERB', 'MORPH': ''}}, {'patterns': [[{'ORTH': 'ašaqqu'}]], 'attrs': {'POS': 'VERB', 'TAG': 'VERB', 'MORPH': ''}}, {'patterns': [[{'ORTH': 'išqû'}]], 'attrs': {'POS': 'VERB', 'TAG': 'VERB', 'MORPH': ''}}, {'patterns': [[{'ORTH': 'lišqâm'}]], 'attrs': {'POS': 'VERB', 'TAG': 'VERB', 'MORPH': ''}}, {'patterns': [[{'ORTH': 'lišqīka'}]], 'attrs': {'POS': 'VERB', 'TAG': 'VERB', 'MORPH': ''}}, {'patterns': [[{'ORTH': 'līkul'}]], 'attrs': {'POS': 'VERB', 'TAG': 'VERB', 'MORPH': ''}}, {'patterns': [[{'ORTH': 'nikkal'}]], 'attrs': {'POS': 'VERB', 'TAG': 'VERB', 'MORPH': ''}}, {'patterns': [[{'ORTH': 'akālim'}]], 'attrs': {'POS': 'VERB', 'TAG': 'VERB', 'MORPH': ''}}, {'patterns': [[{'ORTH': 'ātakkul'}]], 'attrs': {'POS': 'VERB', 'TAG': 'VERB', 'MORPH': ''}}, {'patterns': [[{'ORTH': 'lamāda'}]], 'attrs': {'POS': 'VERB', 'TAG': 'VERB', 'MORPH': ''}}, {'patterns': [[{'ORTH': 'limdā'}]], 'attrs': {'POS': 'VERB', 'TAG': 'VERB', 'MORPH': ''}}, {'patterns': [[{'ORTH': 'attadiš'}]], 'attrs': {'POS': 'VERB', 'TAG': 'VERB', 'MORPH': ''}}, {'patterns': [[{'ORTH': 'attadi'}]], 'attrs': {'POS': 'VERB', 'TAG': 'VERB', 'MORPH': ''}}, {'patterns': [[{'ORTH': 'tanaddi'}]], 'attrs': {'POS': 'VERB', 'TAG': 'VERB', 'MORPH': ''}}, {'patterns': [[{'ORTH': 'addi'}]], 'attrs': {'POS': 'VERB', 'TAG': 'VERB', 'MORPH': ''}}, {'patterns': [[{'ORTH': 'luttaddi'}]], 'attrs': {'POS': 'VERB', 'TAG': 'VERB', 'MORPH': ''}}, {'patterns': [[{'ORTH': 'luddīkum'}]], 'attrs': {'POS': 'VERB', 'TAG': 'VERB', 'MORPH': ''}}, {'patterns': [[{'ORTH': 'luddi'}]], 'attrs': {'POS': 'VERB', 'TAG': 'VERB', 'MORPH': ''}}, {'patterns': [[{'ORTH': 'inandi'}]], 'attrs': {'POS': 'VERB', 'TAG': 'VERB', 'MORPH': ''}}, {'patterns': [[{'ORTH': 'assišimma'}]], 'attrs': {'POS': 'VERB', 'TAG': 'VERB', 'MORPH': ''}}, {'patterns': [[{'ORTH': 'itūram'}]], 'attrs': {'POS': 'VERB', 'TAG': 'VERB', 'MORPH': ''}}, {'patterns': [[{'ORTH': 'lutūr'}]], 'attrs': {'POS': 'VERB', 'TAG': 'VERB', 'MORPH': ''}}, {'patterns': [[{'ORTH': 'literrūnimma'}]], 'attrs': {'POS': 'VERB', 'TAG': 'VERB', 'MORPH': ''}}, {'patterns': [[{'ORTH': 'ittūram'}]], 'attrs': {'POS': 'VERB', 'TAG': 'VERB', 'MORPH': ''}}, {'patterns': [[{'ORTH': 'tūr'}]], 'attrs': {'POS': 'VERB', 'TAG': 'VERB', 'MORPH': ''}}, {'patterns': [[{'ORTH': 'ittūr'}]], 'attrs': {'POS': 'VERB', 'TAG': 'VERB', 'MORPH': ''}}, {'patterns': [[{'ORTH': 'tērma'}]], 'attrs': {'POS': 'VERB', 'TAG': 'VERB', 'MORPH': ''}}, {'patterns': [[{'ORTH': 'uterram'}]], 'attrs': {'POS': 'VERB', 'TAG': 'VERB', 'MORPH': ''}}, {'patterns': [[{'ORTH': 'uttara'}]], 'attrs': {'POS': 'VERB', 'TAG': 'VERB', 'MORPH': ''}}, {'patterns': [[{'ORTH': 'āmurma'}]], 'attrs': {'POS': 'VERB', 'TAG': 'VERB', 'MORPH': ''}}, {'patterns': [[{'ORTH': 'ammaruma'}]], 'attrs': {'POS': 'VERB', 'TAG': 'VERB', 'MORPH': ''}}, {'patterns': [[{'ORTH': 'innammar'}]], 'attrs': {'POS': 'VERB', 'TAG': 'VERB', 'MORPH': ''}}, {'patterns': [[{'ORTH': 'amārišu'}]], 'attrs': {'POS': 'VERB', 'TAG': 'VERB', 'MORPH': ''}}, {'patterns': [[{'ORTH': 'amāriya'}]], 'attrs': {'POS': 'VERB', 'TAG': 'VERB', 'MORPH': ''}}, {'patterns': [[{'ORTH': 'innamrū'}]], 'attrs': {'POS': 'VERB', 'TAG': 'VERB', 'MORPH': ''}}, {'patterns': [[{'ORTH': 'ammar'}]], 'attrs': {'POS': 'VERB', 'TAG': 'VERB', 'MORPH': ''}}, {'patterns': [[{'ORTH': 'lūmur'}]], 'attrs': {'POS': 'VERB', 'TAG': 'VERB', 'MORPH': ''}}, {'patterns': [[{'ORTH': 'amranni'}]], 'attrs': {'POS': 'VERB', 'TAG': 'VERB', 'MORPH': ''}}, {'patterns': [[{'ORTH': 'āmur'}]], 'attrs': {'POS': 'VERB', 'TAG': 'VERB', 'MORPH': ''}}, {'patterns': [[{'ORTH': 'āmuruka'}]], 'attrs': {'POS': 'VERB', 'TAG': 'VERB', 'MORPH': ''}}, {'patterns': [[{'ORTH': 'īmurma'}]], 'attrs': {'POS': 'VERB', 'TAG': 'VERB', 'MORPH': ''}}, {'patterns': [[{'ORTH': 'limqut'}]], 'attrs': {'POS': 'VERB', 'TAG': 'VERB', 'MORPH': ''}}, {'patterns': [[{'ORTH': 'tarkusīm'}]], 'attrs': {'POS': 'VERB', 'TAG': 'VERB', 'MORPH': ''}}, {'patterns': [[{'ORTH': 'tarkusī'}]], 'attrs': {'POS': 'VERB', 'TAG': 'VERB', 'MORPH': ''}}, {'patterns': [[{'ORTH': 'luʾʾikīnni'}]], 'attrs': {'POS': 'VERB', 'TAG': 'VERB', 'MORPH': ''}}, {'patterns': [[{'ORTH': 'tēzihīma'}]], 'attrs': {'POS': 'VERB', 'TAG': 'VERB', 'MORPH': ''}}, {'patterns': [[{'ORTH': 'turruk'}]], 'attrs': {'POS': 'VERB', 'TAG': 'VERB', 'MORPH': ''}}, {'patterns': [[{'ORTH': 'luppitma'}]], 'attrs': {'POS': 'VERB', 'TAG': 'VERB', 'MORPH': ''}}, {'patterns': [[{'ORTH': 'ulappatāninni'}]], 'attrs': {'POS': 'VERB', 'TAG': 'VERB', 'MORPH': ''}}, {'patterns': [[{'ORTH': 'lulappit'}]], 'attrs': {'POS': 'VERB', 'TAG': 'VERB', 'MORPH': ''}}, {'patterns': [[{'ORTH': 'melil'}]], 'attrs': {'POS': 'VERB', 'TAG': 'VERB', 'MORPH': ''}}, {'patterns': [[{'ORTH': 'melel'}]], 'attrs': {'POS': 'VERB', 'TAG': 'VERB', 'MORPH': ''}}, {'patterns': [[{'ORTH': 'mēlula'}]], 'attrs': {'POS': 'VERB', 'TAG': 'VERB', 'MORPH': ''}}, {'patterns': [[{'ORTH': 'erbā'}]], 'attrs': {'POS': 'VERB', 'TAG': 'VERB', 'MORPH': ''}}, {'patterns': [[{'ORTH': 'erbamma'}]], 'attrs': {'POS': 'VERB', 'TAG': 'VERB', 'MORPH': ''}}, {'patterns': [[{'ORTH': 'erēbukka'}]], 'attrs': {'POS': 'VERB', 'TAG': 'VERB', 'MORPH': ''}}, {'patterns': [[{'ORTH': 'erēb'}]], 'attrs': {'POS': 'VERB', 'TAG': 'VERB', 'MORPH': ''}}, {'patterns': [[{'ORTH': 'šūribāninnima'}]], 'attrs': {'POS': 'VERB', 'TAG': 'VERB', 'MORPH': ''}}, {'patterns': [[{'ORTH': 'īruba'}]], 'attrs': {'POS': 'VERB', 'TAG': 'VERB', 'MORPH': ''}}, {'patterns': [[{'ORTH': 'ērub'}]], 'attrs': {'POS': 'VERB', 'TAG': 'VERB', 'MORPH': ''}}, {'patterns': [[{'ORTH': 'tušēremma'}]], 'attrs': {'POS': 'VERB', 'TAG': 'VERB', 'MORPH': ''}}, {'patterns': [[{'ORTH': 'tēruba'}]], 'attrs': {'POS': 'VERB', 'TAG': 'VERB', 'MORPH': ''}}, {'patterns': [[{'ORTH': 'erba'}]], 'attrs': {'POS': 'VERB', 'TAG': 'VERB', 'MORPH': ''}}, {'patterns': [[{'ORTH': 'ittenerrub'}]], 'attrs': {'POS': 'VERB', 'TAG': 'VERB', 'MORPH': ''}}, {'patterns': [[{'ORTH': 'apti'}]], 'attrs': {'POS': 'VERB', 'TAG': 'VERB', 'MORPH': ''}}, {'patterns': [[{'ORTH': 'lippitakkumma'}]], 'attrs': {'POS': 'VERB', 'TAG': 'VERB', 'MORPH': ''}}, {'patterns': [[{'ORTH': 'eptēki'}]], 'attrs': {'POS': 'VERB', 'TAG': 'VERB', 'MORPH': ''}}, {'patterns': [[{'ORTH': 'pite'}]], 'attrs': {'POS': 'VERB', 'TAG': 'VERB', 'MORPH': ''}}, {'patterns': [[{'ORTH': 'uptettikum'}]], 'attrs': {'POS': 'VERB', 'TAG': 'VERB', 'MORPH': ''}}, {'patterns': [[{'ORTH': 'tahhāzu'}]], 'attrs': {'POS': 'VERB', 'TAG': 'VERB', 'MORPH': ''}}, {'patterns': [[{'ORTH': 'ātanahhaz'}]], 'attrs': {'POS': 'VERB', 'TAG': 'VERB', 'MORPH': ''}}, {'patterns': [[{'ORTH': 'āhuz'}]], 'attrs': {'POS': 'VERB', 'TAG': 'VERB', 'MORPH': ''}}, {'patterns': [[{'ORTH': 'tarehhi'}]], 'attrs': {'POS': 'VERB', 'TAG': 'VERB', 'MORPH': ''}}, {'patterns': [[{'ORTH': 'irhû'}]], 'attrs': {'POS': 'VERB', 'TAG': 'VERB', 'MORPH': ''}}, {'patterns': [[{'ORTH': 'arahhi'}]], 'attrs': {'POS': 'VERB', 'TAG': 'VERB', 'MORPH': ''}}, {'patterns': [[{'ORTH': 'lušmê'}]], 'attrs': {'POS': 'VERB', 'TAG': 'VERB', 'MORPH': ''}}, {'patterns': [[{'ORTH': 'ešemme'}]], 'attrs': {'POS': 'VERB', 'TAG': 'VERB', 'MORPH': ''}}, {'patterns': [[{'ORTH': 'eštenemme'}]], 'attrs': {'POS': 'VERB', 'TAG': 'VERB', 'MORPH': ''}}, {'patterns': [[{'ORTH': 'šimī'}]], 'attrs': {'POS': 'VERB', 'TAG': 'VERB', 'MORPH': ''}}, {'patterns': [[{'ORTH': 'tešmēma'}]], 'attrs': {'POS': 'VERB', 'TAG': 'VERB', 'MORPH': ''}}, {'patterns': [[{'ORTH': 'ušēšmianni'}]], 'attrs': {'POS': 'VERB', 'TAG': 'VERB', 'MORPH': ''}}, {'patterns': [[{'ORTH': 'tešemmênni'}]], 'attrs': {'POS': 'VERB', 'TAG': 'VERB', 'MORPH': ''}}, {'patterns': [[{'ORTH': 'lištami'}]], 'attrs': {'POS': 'VERB', 'TAG': 'VERB', 'MORPH': ''}}, {'patterns': [[{'ORTH': 'išmû'}]], 'attrs': {'POS': 'VERB', 'TAG': 'VERB', 'MORPH': ''}}, {'patterns': [[{'ORTH': 'tušūdi'}]], 'attrs': {'POS': 'VERB', 'TAG': 'VERB', 'MORPH': ''}}, {'patterns': [[{'ORTH': 'tīde'}]], 'attrs': {'POS': 'VERB', 'TAG': 'VERB', 'MORPH': ''}}, {'patterns': [[{'ORTH': 'īdia'}]], 'attrs': {'POS': 'VERB', 'TAG': 'VERB', 'MORPH': ''}}, {'patterns': [[{'ORTH': 'tīdi'}]], 'attrs': {'POS': 'VERB', 'TAG': 'VERB', 'MORPH': ''}}, {'patterns': [[{'ORTH': 'īde'}]], 'attrs': {'POS': 'VERB', 'TAG': 'VERB', 'MORPH': ''}}, {'patterns': [[{'ORTH': 'tasarraq'}]], 'attrs': {'POS': 'VERB', 'TAG': 'VERB', 'MORPH': ''}}, {'patterns': [[{'ORTH': 'irtīqūma'}]], 'attrs': {'POS': 'VERB', 'TAG': 'VERB', 'MORPH': ''}}, {'patterns': [[{'ORTH': 'urtīq'}]], 'attrs': {'POS': 'VERB', 'TAG': 'VERB', 'MORPH': ''}}, {'patterns': [[{'ORTH': 'irtīqanni'}]], 'attrs': {'POS': 'VERB', 'TAG': 'VERB', 'MORPH': ''}}, {'patterns': [[{'ORTH': 'lippuham'}]], 'attrs': {'POS': 'VERB', 'TAG': 'VERB', 'MORPH': ''}}, {'patterns': [[{'ORTH': 'lippuh'}]], 'attrs': {'POS': 'VERB', 'TAG': 'VERB', 'MORPH': ''}}, {'patterns': [[{'ORTH': 'upha'}]], 'attrs': {'POS': 'VERB', 'TAG': 'VERB', 'MORPH': ''}}, {'patterns': [[{'ORTH': 'itanpuham'}]], 'attrs': {'POS': 'VERB', 'TAG': 'VERB', 'MORPH': ''}}, {'patterns': [[{'ORTH': 'ṣurpī'}]], 'attrs': {'POS': 'VERB', 'TAG': 'VERB', 'MORPH': ''}}, {'patterns': [[{'ORTH': 'ṣurup'}]], 'attrs': {'POS': 'VERB', 'TAG': 'VERB', 'MORPH': ''}}, {'patterns': [[{'ORTH': 'ezbī'}]], 'attrs': {'POS': 'VERB', 'TAG': 'VERB', 'MORPH': ''}}, {'patterns': [[{'ORTH': 'dabābum'}]], 'attrs': {'POS': 'VERB', 'TAG': 'VERB', 'MORPH': ''}}, {'patterns': [[{'ORTH': 'adabbub'}]], 'attrs': {'POS': 'VERB', 'TAG': 'VERB', 'MORPH': ''}}, {'patterns': [[{'ORTH': 'ludbub'}]], 'attrs': {'POS': 'VERB', 'TAG': 'VERB', 'MORPH': ''}}, {'patterns': [[{'ORTH': 'adabbubkama'}]], 'attrs': {'POS': 'VERB', 'TAG': 'VERB', 'MORPH': ''}}, {'patterns': [[{'ORTH': 'tidabbab'}]], 'attrs': {'POS': 'VERB', 'TAG': 'VERB', 'MORPH': ''}}, {'patterns': [[{'ORTH': 'udabbibūśima'}]], 'attrs': {'POS': 'VERB', 'TAG': 'VERB', 'MORPH': ''}}, {'patterns': [[{'ORTH': 'qabê'}]], 'attrs': {'POS': 'VERB', 'TAG': 'VERB', 'MORPH': ''}}, {'patterns': [[{'ORTH': 'iqtanabbiānikkim'}]], 'attrs': {'POS': 'VERB', 'TAG': 'VERB', 'MORPH': ''}}, {'patterns': [[{'ORTH': 'aqabbikkim'}]], 'attrs': {'POS': 'VERB', 'TAG': 'VERB', 'MORPH': ''}}, {'patterns': [[{'ORTH': 'aqbī'}]], 'attrs': {'POS': 'VERB', 'TAG': 'VERB', 'MORPH': ''}}, {'patterns': [[{'ORTH': 'qabêki'}]], 'attrs': {'POS': 'VERB', 'TAG': 'VERB', 'MORPH': ''}}, {'patterns': [[{'ORTH': 'taqtabi'}]], 'attrs': {'POS': 'VERB', 'TAG': 'VERB', 'MORPH': ''}}, {'patterns': [[{'ORTH': 'iqbīam'}]], 'attrs': {'POS': 'VERB', 'TAG': 'VERB', 'MORPH': ''}}, {'patterns': [[{'ORTH': 'iqbi'}]], 'attrs': {'POS': 'VERB', 'TAG': 'VERB', 'MORPH': ''}}, {'patterns': [[{'ORTH': 'iqabbânni'}]], 'attrs': {'POS': 'VERB', 'TAG': 'VERB', 'MORPH': ''}}, {'patterns': [[{'ORTH': 'luqbikkim'}]], 'attrs': {'POS': 'VERB', 'TAG': 'VERB', 'MORPH': ''}}, {'patterns': [[{'ORTH': 'qabâšu'}]], 'attrs': {'POS': 'VERB', 'TAG': 'VERB', 'MORPH': ''}}, {'patterns': [[{'ORTH': 'liqbi'}]], 'attrs': {'POS': 'VERB', 'TAG': 'VERB', 'MORPH': ''}}, {'patterns': [[{'ORTH': 'luqbi'}]], 'attrs': {'POS': 'VERB', 'TAG': 'VERB', 'MORPH': ''}}, {'patterns': [[{'ORTH': 'qabêša'}]], 'attrs': {'POS': 'VERB', 'TAG': 'VERB', 'MORPH': ''}}, {'patterns': [[{'ORTH': 'enniakkim'}]], 'attrs': {'POS': 'VERB', 'TAG': 'VERB', 'MORPH': ''}}, {'patterns': [[{'ORTH': 'ipparaqqadu'}]], 'attrs': {'POS': 'VERB', 'TAG': 'VERB', 'MORPH': ''}}, {'patterns': [[{'ORTH': 'itkud'}]], 'attrs': {'POS': 'VERB', 'TAG': 'VERB', 'MORPH': ''}}, {'patterns': [[{'ORTH': 'akkud'}]], 'attrs': {'POS': 'VERB', 'TAG': 'VERB', 'MORPH': ''}}, {'patterns': [[{'ORTH': 'lihpit'}]], 'attrs': {'POS': 'VERB', 'TAG': 'VERB', 'MORPH': ''}}, {'patterns': [[{'ORTH': 'palāham'}]], 'attrs': {'POS': 'VERB', 'TAG': 'VERB', 'MORPH': ''}}, {'patterns': [[{'ORTH': 'kuzzubam'}]], 'attrs': {'POS': 'VERB', 'TAG': 'VERB', 'MORPH': ''}}, {'patterns': [[{'ORTH': 'kuzzibanni'}]], 'attrs': {'POS': 'VERB', 'TAG': 'VERB', 'MORPH': ''}}, {'patterns': [[{'ORTH': 'itashur'}]], 'attrs': {'POS': 'VERB', 'TAG': 'VERB', 'MORPH': ''}}, {'patterns': [[{'ORTH': 'asahhur'}]], 'attrs': {'POS': 'VERB', 'TAG': 'VERB', 'MORPH': ''}}, {'patterns': [[{'ORTH': 'ashur'}]], 'attrs': {'POS': 'VERB', 'TAG': 'VERB', 'MORPH': ''}}, {'patterns': [[{'ORTH': 'nashiramma'}]], 'attrs': {'POS': 'VERB', 'TAG': 'VERB', 'MORPH': ''}}, {'patterns': [[{'ORTH': 'isahhurma'}]], 'attrs': {'POS': 'VERB', 'TAG': 'VERB', 'MORPH': ''}}, {'patterns': [[{'ORTH': 'mugrī'}]], 'attrs': {'POS': 'VERB', 'TAG': 'VERB', 'MORPH': ''}}, {'patterns': [[{'ORTH': 'uštamgar'}]], 'attrs': {'POS': 'VERB', 'TAG': 'VERB', 'MORPH': ''}}, {'patterns': [[{'ORTH': 'magārim'}]], 'attrs': {'POS': 'VERB', 'TAG': 'VERB', 'MORPH': ''}}, {'patterns': [[{'ORTH': 'mugrīnni'}]], 'attrs': {'POS': 'VERB', 'TAG': 'VERB', 'MORPH': ''}}, {'patterns': [[{'ORTH': 'amangurukunūši'}]], 'attrs': {'POS': 'VERB', 'TAG': 'VERB', 'MORPH': ''}}, {'patterns': [[{'ORTH': 'imgurū'}]], 'attrs': {'POS': 'VERB', 'TAG': 'VERB', 'MORPH': ''}}, {'patterns': [[{'ORTH': 'šunnî'}]], 'attrs': {'POS': 'VERB', 'TAG': 'VERB', 'MORPH': ''}}, {'patterns': [[{'ORTH': 'ašni'}]], 'attrs': {'POS': 'VERB', 'TAG': 'VERB', 'MORPH': ''}}, {'patterns': [[{'ORTH': 'uštanni'}]], 'attrs': {'POS': 'VERB', 'TAG': 'VERB', 'MORPH': ''}}, {'patterns': [[{'ORTH': 'uṣabbatkama'}]], 'attrs': {'POS': 'VERB', 'TAG': 'VERB', 'MORPH': ''}}, {'patterns': [[{'ORTH': 'tiṣbatī'}]], 'attrs': {'POS': 'VERB', 'TAG': 'VERB', 'MORPH': ''}}, {'patterns': [[{'ORTH': 'luṣbat'}]], 'attrs': {'POS': 'VERB', 'TAG': 'VERB', 'MORPH': ''}}, {'patterns': [[{'ORTH': 'luṣbatma'}]], 'attrs': {'POS': 'VERB', 'TAG': 'VERB', 'MORPH': ''}}, {'patterns': [[{'ORTH': 'ussenellēma'}]], 'attrs': {'POS': 'VERB', 'TAG': 'VERB', 'MORPH': ''}}, {'patterns': [[{'ORTH': 'usellēka'}]], 'attrs': {'POS': 'VERB', 'TAG': 'VERB', 'MORPH': ''}}, {'patterns': [[{'ORTH': 'eleqqe'}]], 'attrs': {'POS': 'VERB', 'TAG': 'VERB', 'MORPH': ''}}, {'patterns': [[{'ORTH': 'lilqē'}]], 'attrs': {'POS': 'VERB', 'TAG': 'VERB', 'MORPH': ''}}, {'patterns': [[{'ORTH': 'leqē'}]], 'attrs': {'POS': 'VERB', 'TAG': 'VERB', 'MORPH': ''}}, {'patterns': [[{'ORTH': 'ilteqe'}]], 'attrs': {'POS': 'VERB', 'TAG': 'VERB', 'MORPH': ''}}, {'patterns': [[{'ORTH': 'telqe'}]], 'attrs': {'POS': 'VERB', 'TAG': 'VERB', 'MORPH': ''}}, {'patterns': [[{'ORTH': 'liqi'}]], 'attrs': {'POS': 'VERB', 'TAG': 'VERB', 'MORPH': ''}}, {'patterns': [[{'ORTH': 'lulqēamma'}]], 'attrs': {'POS': 'VERB', 'TAG': 'VERB', 'MORPH': ''}}, {'patterns': [[{'ORTH': 'ilqe'}]], 'attrs': {'POS': 'VERB', 'TAG': 'VERB', 'MORPH': ''}}, {'patterns': [[{'ORTH': 'ileqqe'}]], 'attrs': {'POS': 'VERB', 'TAG': 'VERB', 'MORPH': ''}}, {'patterns': [[{'ORTH': 'telqê'}]], 'attrs': {'POS': 'VERB', 'TAG': 'VERB', 'MORPH': ''}}, {'patterns': [[{'ORTH': 'leqēamma'}]], 'attrs': {'POS': 'VERB', 'TAG': 'VERB', 'MORPH': ''}}, {'patterns': [[{'ORTH': 'elqe'}]], 'attrs': {'POS': 'VERB', 'TAG': 'VERB', 'MORPH': ''}}, {'patterns': [[{'ORTH': 'eleqqû'}]], 'attrs': {'POS': 'VERB', 'TAG': 'VERB', 'MORPH': ''}}, {'patterns': [[{'ORTH': 'alawwīki'}]], 'attrs': {'POS': 'VERB', 'TAG': 'VERB', 'MORPH': ''}}, {'patterns': [[{'ORTH': 'alammi'}]], 'attrs': {'POS': 'VERB', 'TAG': 'VERB', 'MORPH': ''}}, {'patterns': [[{'ORTH': 'talammi'}]], 'attrs': {'POS': 'VERB', 'TAG': 'VERB', 'MORPH': ''}}, {'patterns': [[{'ORTH': 'alammīka'}]], 'attrs': {'POS': 'VERB', 'TAG': 'VERB', 'MORPH': ''}}, {'patterns': [[{'ORTH': 'akaṣṣar'}]], 'attrs': {'POS': 'VERB', 'TAG': 'VERB', 'MORPH': ''}}, {'patterns': [[{'ORTH': 'hulliqī'}]], 'attrs': {'POS': 'VERB', 'TAG': 'VERB', 'MORPH': ''}}, {'patterns': [[{'ORTH': 'iggiltu'}]], 'attrs': {'POS': 'VERB', 'TAG': 'VERB', 'MORPH': ''}}, {'patterns': [[{'ORTH': 'iggeltam'}]], 'attrs': {'POS': 'VERB', 'TAG': 'VERB', 'MORPH': ''}}, {'patterns': [[{'ORTH': 'ibaššīma'}]], 'attrs': {'POS': 'VERB', 'TAG': 'VERB', 'MORPH': ''}}, {'patterns': [[{'ORTH': 'ibašši'}]], 'attrs': {'POS': 'VERB', 'TAG': 'VERB', 'MORPH': ''}}, {'patterns': [[{'ORTH': 'libši'}]], 'attrs': {'POS': 'VERB', 'TAG': 'VERB', 'MORPH': ''}}, {'patterns': [[{'ORTH': 'ibbašši'}]], 'attrs': {'POS': 'VERB', 'TAG': 'VERB', 'MORPH': ''}}, {'patterns': [[{'ORTH': 'abašši'}]], 'attrs': {'POS': 'VERB', 'TAG': 'VERB', 'MORPH': ''}}, {'patterns': [[{'ORTH': 'iššaqqalšim'}]], 'attrs': {'POS': 'VERB', 'TAG': 'VERB', 'MORPH': ''}}, {'patterns': [[{'ORTH': 'uzamma'}]], 'attrs': {'POS': 'VERB', 'TAG': 'VERB', 'MORPH': ''}}, {'patterns': [[{'ORTH': 'uzammīka'}]], 'attrs': {'POS': 'VERB', 'TAG': 'VERB', 'MORPH': ''}}, {'patterns': [[{'ORTH': 'litbuk'}]], 'attrs': {'POS': 'VERB', 'TAG': 'VERB', 'MORPH': ''}}, {'patterns': [[{'ORTH': 'itbuku'}]], 'attrs': {'POS': 'VERB', 'TAG': 'VERB', 'MORPH': ''}}, {'patterns': [[{'ORTH': 'tatbukīm'}]], 'attrs': {'POS': 'VERB', 'TAG': 'VERB', 'MORPH': ''}}, {'patterns': [[{'ORTH': 'likūr'}]], 'attrs': {'POS': 'VERB', 'TAG': 'VERB', 'MORPH': ''}}, {'patterns': [[{'ORTH': 'lidlip'}]], 'attrs': {'POS': 'VERB', 'TAG': 'VERB', 'MORPH': ''}}, {'patterns': [[{'ORTH': 'dilpī'}]], 'attrs': {'POS': 'VERB', 'TAG': 'VERB', 'MORPH': ''}}, {'patterns': [[{'ORTH': 'ezêr'}]], 'attrs': {'POS': 'VERB', 'TAG': 'VERB', 'MORPH': ''}}, {'patterns': [[{'ORTH': 'izerrā'}]], 'attrs': {'POS': 'VERB', 'TAG': 'VERB', 'MORPH': ''}}, {'patterns': [[{'ORTH': 'ahaššeh'}]], 'attrs': {'POS': 'VERB', 'TAG': 'VERB', 'MORPH': ''}}, {'patterns': [[{'ORTH': 'ahašših'}]], 'attrs': {'POS': 'VERB', 'TAG': 'VERB', 'MORPH': ''}}, {'patterns': [[{'ORTH': 'anaddiššim'}]], 'attrs': {'POS': 'VERB', 'TAG': 'VERB', 'MORPH': ''}}, {'patterns': [[{'ORTH': 'iddinaššu'}]], 'attrs': {'POS': 'VERB', 'TAG': 'VERB', 'MORPH': ''}}, {'patterns': [[{'ORTH': 'liddinam'}]], 'attrs': {'POS': 'VERB', 'TAG': 'VERB', 'MORPH': ''}}, {'patterns': [[{'ORTH': 'inaddina'}]], 'attrs': {'POS': 'VERB', 'TAG': 'VERB', 'MORPH': ''}}, {'patterns': [[{'ORTH': 'anandin'}]], 'attrs': {'POS': 'VERB', 'TAG': 'VERB', 'MORPH': ''}}, {'patterns': [[{'ORTH': 'idnā'}]], 'attrs': {'POS': 'VERB', 'TAG': 'VERB', 'MORPH': ''}}, {'patterns': [[{'ORTH': 'iddina'}]], 'attrs': {'POS': 'VERB', 'TAG': 'VERB', 'MORPH': ''}}, {'patterns': [[{'ORTH': 'ušakla'}]], 'attrs': {'POS': 'VERB', 'TAG': 'VERB', 'MORPH': ''}}, {'patterns': [[{'ORTH': 'kilê'}]], 'attrs': {'POS': 'VERB', 'TAG': 'VERB', 'MORPH': ''}}, {'patterns': [[{'ORTH': 'ikallânni'}]], 'attrs': {'POS': 'VERB', 'TAG': 'VERB', 'MORPH': ''}}, {'patterns': [[{'ORTH': 'kila'}]], 'attrs': {'POS': 'VERB', 'TAG': 'VERB', 'MORPH': ''}}, {'patterns': [[{'ORTH': 'akallāka'}]], 'attrs': {'POS': 'VERB', 'TAG': 'VERB', 'MORPH': ''}}, {'patterns': [[{'ORTH': 'iklû'}]], 'attrs': {'POS': 'VERB', 'TAG': 'VERB', 'MORPH': ''}}, {'patterns': [[{'ORTH': 'liklāka'}]], 'attrs': {'POS': 'VERB', 'TAG': 'VERB', 'MORPH': ''}}, {'patterns': [[{'ORTH': 'tusannaqāninni'}]], 'attrs': {'POS': 'VERB', 'TAG': 'VERB', 'MORPH': ''}}, {'patterns': [[{'ORTH': 'usannaqaššu'}]], 'attrs': {'POS': 'VERB', 'TAG': 'VERB', 'MORPH': ''}}, {'patterns': [[{'ORTH': 'ilabbik'}]], 'attrs': {'POS': 'VERB', 'TAG': 'VERB', 'MORPH': ''}}, {'patterns': [[{'ORTH': 'irubbam'}]], 'attrs': {'POS': 'VERB', 'TAG': 'VERB', 'MORPH': ''}}, {'patterns': [[{'ORTH': 'eddiršu'}]], 'attrs': {'POS': 'VERB', 'TAG': 'VERB', 'MORPH': ''}}, {'patterns': [[{'ORTH': 'lunnedram'}]], 'attrs': {'POS': 'VERB', 'TAG': 'VERB', 'MORPH': ''}}, {'patterns': [[{'ORTH': 'lūdirka'}]], 'attrs': {'POS': 'VERB', 'TAG': 'VERB', 'MORPH': ''}}, {'patterns': [[{'ORTH': 'idranni'}]], 'attrs': {'POS': 'VERB', 'TAG': 'VERB', 'MORPH': ''}}, {'patterns': [[{'ORTH': 'lūdir'}]], 'attrs': {'POS': 'VERB', 'TAG': 'VERB', 'MORPH': ''}}, {'patterns': [[{'ORTH': 'anaššiqšu'}]], 'attrs': {'POS': 'VERB', 'TAG': 'VERB', 'MORPH': ''}}, {'patterns': [[{'ORTH': 'ittašqû'}]], 'attrs': {'POS': 'VERB', 'TAG': 'VERB', 'MORPH': ''}}, {'patterns': [[{'ORTH': 'akaššad'}]], 'attrs': {'POS': 'VERB', 'TAG': 'VERB', 'MORPH': ''}}, {'patterns': [[{'ORTH': 'nikaššad'}]], 'attrs': {'POS': 'VERB', 'TAG': 'VERB', 'MORPH': ''}}, {'patterns': [[{'ORTH': 'kašāssu'}]], 'attrs': {'POS': 'VERB', 'TAG': 'VERB', 'MORPH': ''}}, {'patterns': [[{'ORTH': 'kušdī'}]], 'attrs': {'POS': 'VERB', 'TAG': 'VERB', 'MORPH': ''}}, {'patterns': [[{'ORTH': 'kašādišu'}]], 'attrs': {'POS': 'VERB', 'TAG': 'VERB', 'MORPH': ''}}, {'patterns': [[{'ORTH': 'kušdim'}]], 'attrs': {'POS': 'VERB', 'TAG': 'VERB', 'MORPH': ''}}, {'patterns': [[{'ORTH': 'taktanaššadī'}]], 'attrs': {'POS': 'VERB', 'TAG': 'VERB', 'MORPH': ''}}, {'patterns': [[{'ORTH': 'kašādi'}]], 'attrs': {'POS': 'VERB', 'TAG': 'VERB', 'MORPH': ''}}, {'patterns': [[{'ORTH': 'elî'}]], 'attrs': {'POS': 'VERB', 'TAG': 'VERB', 'MORPH': ''}}, {'patterns': [[{'ORTH': 'lušluš'}]], 'attrs': {'POS': 'VERB', 'TAG': 'VERB', 'MORPH': ''}}, {'patterns': [[{'ORTH': 'ušebbu'}]], 'attrs': {'POS': 'VERB', 'TAG': 'VERB', 'MORPH': ''}}, {'patterns': [[{'ORTH': 'lušbâ'}]], 'attrs': {'POS': 'VERB', 'TAG': 'VERB', 'MORPH': ''}}, {'patterns': [[{'ORTH': 'išebbi'}]], 'attrs': {'POS': 'VERB', 'TAG': 'VERB', 'MORPH': ''}}, {'patterns': [[{'ORTH': 'iššebbi'}]], 'attrs': {'POS': 'VERB', 'TAG': 'VERB', 'MORPH': ''}}, {'patterns': [[{'ORTH': 'lušbi'}]], 'attrs': {'POS': 'VERB', 'TAG': 'VERB', 'MORPH': ''}}, {'patterns': [[{'ORTH': 'ibā'}]], 'attrs': {'POS': 'VERB', 'TAG': 'VERB', 'MORPH': ''}}, {'patterns': [[{'ORTH': 'ibāʾūma'}]], 'attrs': {'POS': 'VERB', 'TAG': 'VERB', 'MORPH': ''}}, {'patterns': [[{'ORTH': 'ibtāʾ'}]], 'attrs': {'POS': 'VERB', 'TAG': 'VERB', 'MORPH': ''}}, {'patterns': [[{'ORTH': 'lūbâma'}]], 'attrs': {'POS': 'VERB', 'TAG': 'VERB', 'MORPH': ''}}, {'patterns': [[{'ORTH': 'bāʾī'}]], 'attrs': {'POS': 'VERB', 'TAG': 'VERB', 'MORPH': ''}}, {'patterns': [[{'ORTH': 'abāʾma'}]], 'attrs': {'POS': 'VERB', 'TAG': 'VERB', 'MORPH': ''}}, {'patterns': [[{'ORTH': 'lūbāʾ'}]], 'attrs': {'POS': 'VERB', 'TAG': 'VERB', 'MORPH': ''}}, {'patterns': [[{'ORTH': 'lūšib'}]], 'attrs': {'POS': 'VERB', 'TAG': 'VERB', 'MORPH': ''}}, {'patterns': [[{'ORTH': 'ušbamma'}]], 'attrs': {'POS': 'VERB', 'TAG': 'VERB', 'MORPH': ''}}, {'patterns': [[{'ORTH': 'tušūšibšu'}]], 'attrs': {'POS': 'VERB', 'TAG': 'VERB', 'MORPH': ''}}, {'patterns': [[{'ORTH': 'tušēšibšu'}]], 'attrs': {'POS': 'VERB', 'TAG': 'VERB', 'MORPH': ''}}, {'patterns': [[{'ORTH': 'tušēšibanni'}]], 'attrs': {'POS': 'VERB', 'TAG': 'VERB', 'MORPH': ''}}, {'patterns': [[{'ORTH': 'tūšbī'}]], 'attrs': {'POS': 'VERB', 'TAG': 'VERB', 'MORPH': ''}}, {'patterns': [[{'ORTH': 'uššab'}]], 'attrs': {'POS': 'VERB', 'TAG': 'VERB', 'MORPH': ''}}, {'patterns': [[{'ORTH': 'lūteqqi'}]], 'attrs': {'POS': 'VERB', 'TAG': 'VERB', 'MORPH': ''}}, {'patterns': [[{'ORTH': 'tuqaʾku'}]], 'attrs': {'POS': 'VERB', 'TAG': 'VERB', 'MORPH': ''}}, {'patterns': [[{'ORTH': 'atmâkkim'}]], 'attrs': {'POS': 'VERB', 'TAG': 'VERB', 'MORPH': ''}}, {'patterns': [[{'ORTH': 'utammēki'}]], 'attrs': {'POS': 'VERB', 'TAG': 'VERB', 'MORPH': ''}}, {'patterns': [[{'ORTH': 'lirqiā'}]], 'attrs': {'POS': 'VERB', 'TAG': 'VERB', 'MORPH': ''}}, {'patterns': [[{'ORTH': 'littarqiā'}]], 'attrs': {'POS': 'VERB', 'TAG': 'VERB', 'MORPH': ''}}, {'patterns': [[{'ORTH': 'lītaqrā'}]], 'attrs': {'POS': 'VERB', 'TAG': 'VERB', 'MORPH': ''}}, {'patterns': [[{'ORTH': 'šūqirši'}]], 'attrs': {'POS': 'VERB', 'TAG': 'VERB', 'MORPH': ''}}, {'patterns': [[{'ORTH': 'ēqir'}]], 'attrs': {'POS': 'VERB', 'TAG': 'VERB', 'MORPH': ''}}, {'patterns': [[{'ORTH': 'tētendī'}]], 'attrs': {'POS': 'VERB', 'TAG': 'VERB', 'MORPH': ''}}, {'patterns': [[{'ORTH': 'tēmidī'}]], 'attrs': {'POS': 'VERB', 'TAG': 'VERB', 'MORPH': ''}}, {'patterns': [[{'ORTH': 'lūmidki'}]], 'attrs': {'POS': 'VERB', 'TAG': 'VERB', 'MORPH': ''}}, {'patterns': [[{'ORTH': 'ettāmdā'}]], 'attrs': {'POS': 'VERB', 'TAG': 'VERB', 'MORPH': ''}}, {'patterns': [[{'ORTH': 'tappal'}]], 'attrs': {'POS': 'VERB', 'TAG': 'VERB', 'MORPH': ''}}, {'patterns': [[{'ORTH': 'ītawwû'}]], 'attrs': {'POS': 'VERB', 'TAG': 'VERB', 'MORPH': ''}}, {'patterns': [[{'ORTH': 'ataʾʾu'}]], 'attrs': {'POS': 'VERB', 'TAG': 'VERB', 'MORPH': ''}}, {'patterns': [[{'ORTH': 'lūtawwu'}]], 'attrs': {'POS': 'VERB', 'TAG': 'VERB', 'MORPH': ''}}, {'patterns': [[{'ORTH': 'iptašrû'}]], 'attrs': {'POS': 'VERB', 'TAG': 'VERB', 'MORPH': ''}}, {'patterns': [[{'ORTH': 'lippašram'}]], 'attrs': {'POS': 'VERB', 'TAG': 'VERB', 'MORPH': ''}}, {'patterns': [[{'ORTH': 'napšera'}]], 'attrs': {'POS': 'VERB', 'TAG': 'VERB', 'MORPH': ''}}, {'patterns': [[{'ORTH': 'pašārim'}]], 'attrs': {'POS': 'VERB', 'TAG': 'VERB', 'MORPH': ''}}, {'patterns': [[{'ORTH': 'aptaššar'}]], 'attrs': {'POS': 'VERB', 'TAG': 'VERB', 'MORPH': ''}}, {'patterns': [[{'ORTH': 'lizammerū'}]], 'attrs': {'POS': 'VERB', 'TAG': 'VERB', 'MORPH': ''}}, {'patterns': [[{'ORTH': 'tazammar'}]], 'attrs': {'POS': 'VERB', 'TAG': 'VERB', 'MORPH': ''}}, {'patterns': [[{'ORTH': 'azammurma'}]], 'attrs': {'POS': 'VERB', 'TAG': 'VERB', 'MORPH': ''}}, {'patterns': [[{'ORTH': 'nizammeru'}]], 'attrs': {'POS': 'VERB', 'TAG': 'VERB', 'MORPH': ''}}, {'patterns': [[{'ORTH': 'luzmur'}]], 'attrs': {'POS': 'VERB', 'TAG': 'VERB', 'MORPH': ''}}, {'patterns': [[{'ORTH': 'luzzamur'}]], 'attrs': {'POS': 'VERB', 'TAG': 'VERB', 'MORPH': ''}}, {'patterns': [[{'ORTH': 'azammur'}]], 'attrs': {'POS': 'VERB', 'TAG': 'VERB', 'MORPH': ''}}, {'patterns': [[{'ORTH': 'izammurā'}]], 'attrs': {'POS': 'VERB', 'TAG': 'VERB', 'MORPH': ''}}, {'patterns': [[{'ORTH': 'nizzamur'}]], 'attrs': {'POS': 'VERB', 'TAG': 'VERB', 'MORPH': ''}}, {'patterns': [[{'ORTH': 'išrihma'}]], 'attrs': {'POS': 'VERB', 'TAG': 'VERB', 'MORPH': ''}}, {'patterns': [[{'ORTH': 'ītiqūma'}]], 'attrs': {'POS': 'VERB', 'TAG': 'VERB', 'MORPH': ''}}, {'patterns': [[{'ORTH': 'lūtettiqka'}]], 'attrs': {'POS': 'VERB', 'TAG': 'VERB', 'MORPH': ''}}, {'patterns': [[{'ORTH': 'luštebri'}]], 'attrs': {'POS': 'VERB', 'TAG': 'VERB', 'MORPH': ''}}, {'patterns': [[{'ORTH': 'lireʾ'}]], 'attrs': {'POS': 'VERB', 'TAG': 'VERB', 'MORPH': ''}}, {'patterns': [[{'ORTH': 'reʾi'}]], 'attrs': {'POS': 'VERB', 'TAG': 'VERB', 'MORPH': ''}}, {'patterns': [[{'ORTH': 'tareʾʾi'}]], 'attrs': {'POS': 'VERB', 'TAG': 'VERB', 'MORPH': ''}}, {'patterns': [[{'ORTH': 'terteneʾʾi'}]], 'attrs': {'POS': 'VERB', 'TAG': 'VERB', 'MORPH': ''}}, {'patterns': [[{'ORTH': 'tušamla'}]], 'attrs': {'POS': 'VERB', 'TAG': 'VERB', 'MORPH': ''}}, {'patterns': [[{'ORTH': 'limmali'}]], 'attrs': {'POS': 'VERB', 'TAG': 'VERB', 'MORPH': ''}}, {'patterns': [[{'ORTH': 'tumallâm'}]], 'attrs': {'POS': 'VERB', 'TAG': 'VERB', 'MORPH': ''}}, {'patterns': [[{'ORTH': 'umallī'}]], 'attrs': {'POS': 'VERB', 'TAG': 'VERB', 'MORPH': ''}}, {'patterns': [[{'ORTH': 'imallū'}]], 'attrs': {'POS': 'VERB', 'TAG': 'VERB', 'MORPH': ''}}, {'patterns': [[{'ORTH': 'imdalâ'}]], 'attrs': {'POS': 'VERB', 'TAG': 'VERB', 'MORPH': ''}}, {'patterns': [[{'ORTH': 'tabrâ'}]], 'attrs': {'POS': 'VERB', 'TAG': 'VERB', 'MORPH': ''}}, {'patterns': [[{'ORTH': 'lušteṣbu'}]], 'attrs': {'POS': 'VERB', 'TAG': 'VERB', 'MORPH': ''}}, {'patterns': [[{'ORTH': 'takrubšu'}]], 'attrs': {'POS': 'VERB', 'TAG': 'VERB', 'MORPH': ''}}, {'patterns': [[{'ORTH': 'takarrab'}]], 'attrs': {'POS': 'VERB', 'TAG': 'VERB', 'MORPH': ''}}, {'patterns': [[{'ORTH': 'niktanarrabušum'}]], 'attrs': {'POS': 'VERB', 'TAG': 'VERB', 'MORPH': ''}}, {'patterns': [[{'ORTH': 'balāṭam'}]], 'attrs': {'POS': 'VERB', 'TAG': 'VERB', 'MORPH': ''}}, {'patterns': [[{'ORTH': 'balāṭīka'}]], 'attrs': {'POS': 'VERB', 'TAG': 'VERB', 'MORPH': ''}}, {'patterns': [[{'ORTH': 'balāṭim'}]], 'attrs': {'POS': 'VERB', 'TAG': 'VERB', 'MORPH': ''}}, {'patterns': [[{'ORTH': 'bulliṭīšu'}]], 'attrs': {'POS': 'VERB', 'TAG': 'VERB', 'MORPH': ''}}, {'patterns': [[{'ORTH': 'balāṭka'}]], 'attrs': {'POS': 'VERB', 'TAG': 'VERB', 'MORPH': ''}}, {'patterns': [[{'ORTH': 'tukanna'}]], 'attrs': {'POS': 'VERB', 'TAG': 'VERB', 'MORPH': ''}}, {'patterns': [[{'ORTH': 'tuktennī'}]], 'attrs': {'POS': 'VERB', 'TAG': 'VERB', 'MORPH': ''}}, {'patterns': [[{'ORTH': 'kunnâ'}]], 'attrs': {'POS': 'VERB', 'TAG': 'VERB', 'MORPH': ''}}, {'patterns': [[{'ORTH': 'izannan'}]], 'attrs': {'POS': 'VERB', 'TAG': 'VERB', 'MORPH': ''}}, {'patterns': [[{'ORTH': 'ihtaššussi'}]], 'attrs': {'POS': 'VERB', 'TAG': 'VERB', 'MORPH': ''}}, {'patterns': [[{'ORTH': 'lihšušū'}]], 'attrs': {'POS': 'VERB', 'TAG': 'VERB', 'MORPH': ''}}, {'patterns': [[{'ORTH': 'lihšušā'}]], 'attrs': {'POS': 'VERB', 'TAG': 'VERB', 'MORPH': ''}}, {'patterns': [[{'ORTH': 'paṣāna'}]], 'attrs': {'POS': 'VERB', 'TAG': 'VERB', 'MORPH': ''}}, {'patterns': [[{'ORTH': 'uptaṣṣana'}]], 'attrs': {'POS': 'VERB', 'TAG': 'VERB', 'MORPH': ''}}, {'patterns': [[{'ORTH': 'mašâmma'}]], 'attrs': {'POS': 'VERB', 'TAG': 'VERB', 'MORPH': ''}}, {'patterns': [[{'ORTH': 'ušamšâku'}]], 'attrs': {'POS': 'VERB', 'TAG': 'VERB', 'MORPH': ''}}, {'patterns': [[{'ORTH': 'tumahhirka'}]], 'attrs': {'POS': 'VERB', 'TAG': 'VERB', 'MORPH': ''}}, {'patterns': [[{'ORTH': 'imtahar'}]], 'attrs': {'POS': 'VERB', 'TAG': 'VERB', 'MORPH': ''}}, {'patterns': [[{'ORTH': 'lūmahhirka'}]], 'attrs': {'POS': 'VERB', 'TAG': 'VERB', 'MORPH': ''}}, {'patterns': [[{'ORTH': 'lirīšūkumma'}]], 'attrs': {'POS': 'VERB', 'TAG': 'VERB', 'MORPH': ''}}, {'patterns': [[{'ORTH': 'lurīš'}]], 'attrs': {'POS': 'VERB', 'TAG': 'VERB', 'MORPH': ''}}, {'patterns': [[{'ORTH': 'rīšanni'}]], 'attrs': {'POS': 'VERB', 'TAG': 'VERB', 'MORPH': ''}}, {'patterns': [[{'ORTH': 'lirīšanni'}]], 'attrs': {'POS': 'VERB', 'TAG': 'VERB', 'MORPH': ''}}, {'patterns': [[{'ORTH': 'rīšī'}]], 'attrs': {'POS': 'VERB', 'TAG': 'VERB', 'MORPH': ''}}, {'patterns': [[{'ORTH': 'lirīš'}]], 'attrs': {'POS': 'VERB', 'TAG': 'VERB', 'MORPH': ''}}, {'patterns': [[{'ORTH': 'umaššira'}]], 'attrs': {'POS': 'VERB', 'TAG': 'VERB', 'MORPH': ''}}, {'patterns': [[{'ORTH': 'uššar'}]], 'attrs': {'POS': 'VERB', 'TAG': 'VERB', 'MORPH': ''}}, {'patterns': [[{'ORTH': 'wašārīki'}]], 'attrs': {'POS': 'VERB', 'TAG': 'VERB', 'MORPH': ''}}, {'patterns': [[{'ORTH': 'izūzānimma'}]], 'attrs': {'POS': 'VERB', 'TAG': 'VERB', 'MORPH': ''}}, {'patterns': [[{'ORTH': 'izzurū'}]], 'attrs': {'POS': 'VERB', 'TAG': 'VERB', 'MORPH': ''}}, {'patterns': [[{'ORTH': 'puṭur'}]], 'attrs': {'POS': 'VERB', 'TAG': 'VERB', 'MORPH': ''}}, {'patterns': [[{'ORTH': 'puṭṭura'}]], 'attrs': {'POS': 'VERB', 'TAG': 'VERB', 'MORPH': ''}}, {'patterns': [[{'ORTH': 'nizarriqma'}]], 'attrs': {'POS': 'VERB', 'TAG': 'VERB', 'MORPH': ''}}, {'patterns': [[{'ORTH': 'hiṭīma'}]], 'attrs': {'POS': 'VERB', 'TAG': 'VERB', 'MORPH': ''}}, {'patterns': [[{'ORTH': 'munânni'}]], 'attrs': {'POS': 'VERB', 'TAG': 'VERB', 'MORPH': ''}}, {'patterns': [[{'ORTH': 'amnu'}]], 'attrs': {'POS': 'VERB', 'TAG': 'VERB', 'MORPH': ''}}, {'patterns': [[{'ORTH': 'tazzakar'}]], 'attrs': {'POS': 'VERB', 'TAG': 'VERB', 'MORPH': ''}}, {'patterns': [[{'ORTH': 'tazkurma'}]], 'attrs': {'POS': 'VERB', 'TAG': 'VERB', 'MORPH': ''}}, {'patterns': [[{'ORTH': 'lusaqqar'}]], 'attrs': {'POS': 'VERB', 'TAG': 'VERB', 'MORPH': ''}}, {'patterns': [[{'ORTH': 'lusqur'}]], 'attrs': {'POS': 'VERB', 'TAG': 'VERB', 'MORPH': ''}}, {'patterns': [[{'ORTH': 'issaqaršu'}]], 'attrs': {'POS': 'VERB', 'TAG': 'VERB', 'MORPH': ''}}, {'patterns': [[{'ORTH': 'abiʾʾat'}]], 'attrs': {'POS': 'VERB', 'TAG': 'VERB', 'MORPH': ''}}, {'patterns': [[{'ORTH': 'hasāsi'}]], 'attrs': {'POS': 'VERB', 'TAG': 'VERB', 'MORPH': ''}}, {'patterns': [[{'ORTH': 'ahsusma'}]], 'attrs': {'POS': 'VERB', 'TAG': 'VERB', 'MORPH': ''}}, {'patterns': [[{'ORTH': 'ahsuskama'}]], 'attrs': {'POS': 'VERB', 'TAG': 'VERB', 'MORPH': ''}}, {'patterns': [[{'ORTH': 'hussīnīma'}]], 'attrs': {'POS': 'VERB', 'TAG': 'VERB', 'MORPH': ''}}, {'patterns': [[{'ORTH': 'lišrukku'}]], 'attrs': {'POS': 'VERB', 'TAG': 'VERB', 'MORPH': ''}}, {'patterns': [[{'ORTH': 'išruka'}]], 'attrs': {'POS': 'VERB', 'TAG': 'VERB', 'MORPH': ''}}, {'patterns': [[{'ORTH': 'edīšma'}]], 'attrs': {'POS': 'VERB', 'TAG': 'VERB', 'MORPH': ''}}, {'patterns': [[{'ORTH': 'idišam'}]], 'attrs': {'POS': 'VERB', 'TAG': 'VERB', 'MORPH': ''}}, {'patterns': [[{'ORTH': 'līdiš'}]], 'attrs': {'POS': 'VERB', 'TAG': 'VERB', 'MORPH': ''}}, {'patterns': [[{'ORTH': 'ihannubāma'}]], 'attrs': {'POS': 'VERB', 'TAG': 'VERB', 'MORPH': ''}}, {'patterns': [[{'ORTH': 'hunbī'}]], 'attrs': {'POS': 'VERB', 'TAG': 'VERB', 'MORPH': ''}}, {'patterns': [[{'ORTH': 'ihtannubāma'}]], 'attrs': {'POS': 'VERB', 'TAG': 'VERB', 'MORPH': ''}}, {'patterns': [[{'ORTH': 'aṭehhe'}]], 'attrs': {'POS': 'VERB', 'TAG': 'VERB', 'MORPH': ''}}, {'patterns': [[{'ORTH': 'iṭehhēši'}]], 'attrs': {'POS': 'VERB', 'TAG': 'VERB', 'MORPH': ''}}, {'patterns': [[{'ORTH': 'ṭehe'}]], 'attrs': {'POS': 'VERB', 'TAG': 'VERB', 'MORPH': ''}}, {'patterns': [[{'ORTH': 'tamaṣṣi'}]], 'attrs': {'POS': 'VERB', 'TAG': 'VERB', 'MORPH': ''}}, {'patterns': [[{'ORTH': 'šumṣî'}]], 'attrs': {'POS': 'VERB', 'TAG': 'VERB', 'MORPH': ''}}, {'patterns': [[{'ORTH': 'amaṣṣi'}]], 'attrs': {'POS': 'VERB', 'TAG': 'VERB', 'MORPH': ''}}, {'patterns': [[{'ORTH': 'taqippīšu'}]], 'attrs': {'POS': 'VERB', 'TAG': 'VERB', 'MORPH': ''}}, {'patterns': [[{'ORTH': 'tamahhi'}]], 'attrs': {'POS': 'VERB', 'TAG': 'VERB', 'MORPH': ''}}, {'patterns': [[{'ORTH': 'imhi'}]], 'attrs': {'POS': 'VERB', 'TAG': 'VERB', 'MORPH': ''}}, {'patterns': [[{'ORTH': 'tatakkalīšum'}]], 'attrs': {'POS': 'VERB', 'TAG': 'VERB', 'MORPH': ''}}, {'patterns': [[{'ORTH': 'utakkilanni'}]], 'attrs': {'POS': 'VERB', 'TAG': 'VERB', 'MORPH': ''}}, {'patterns': [[{'ORTH': 'tukabbit'}]], 'attrs': {'POS': 'VERB', 'TAG': 'VERB', 'MORPH': ''}}, {'patterns': [[{'ORTH': 'iqqīaššimma'}]], 'attrs': {'POS': 'VERB', 'TAG': 'VERB', 'MORPH': ''}}, {'patterns': [[{'ORTH': 'taṣarrura'}]], 'attrs': {'POS': 'VERB', 'TAG': 'VERB', 'MORPH': ''}}, {'patterns': [[{'ORTH': 'luhtalṣā'}]], 'attrs': {'POS': 'VERB', 'TAG': 'VERB', 'MORPH': ''}}, {'patterns': [[{'ORTH': 'itablal'}]], 'attrs': {'POS': 'VERB', 'TAG': 'VERB', 'MORPH': ''}}, {'patterns': [[{'ORTH': 'etpir'}]], 'attrs': {'POS': 'VERB', 'TAG': 'VERB', 'MORPH': ''}}, {'patterns': [[{'ORTH': 'tēpiranni'}]], 'attrs': {'POS': 'VERB', 'TAG': 'VERB', 'MORPH': ''}}, {'patterns': [[{'ORTH': 'etper'}]], 'attrs': {'POS': 'VERB', 'TAG': 'VERB', 'MORPH': ''}}, {'patterns': [[{'ORTH': 'êreššu'}]], 'attrs': {'POS': 'VERB', 'TAG': 'VERB', 'MORPH': ''}}, {'patterns': [[{'ORTH': 'awʾer'}]], 'attrs': {'POS': 'VERB', 'TAG': 'VERB', 'MORPH': ''}}, {'patterns': [[{'ORTH': 'ramâ'}]], 'attrs': {'POS': 'VERB', 'TAG': 'VERB', 'MORPH': ''}}, {'patterns': [[{'ORTH': 'rummi'}]], 'attrs': {'POS': 'VERB', 'TAG': 'VERB', 'MORPH': ''}}, {'patterns': [[{'ORTH': 'rummî'}]], 'attrs': {'POS': 'VERB', 'TAG': 'VERB', 'MORPH': ''}}, {'patterns': [[{'ORTH': 'luštēmiqšumman'}]], 'attrs': {'POS': 'VERB', 'TAG': 'VERB', 'MORPH': ''}}, {'patterns': [[{'ORTH': 'uštāmeq'}]], 'attrs': {'POS': 'VERB', 'TAG': 'VERB', 'MORPH': ''}}, {'patterns': [[{'ORTH': 'quddi'}]], 'attrs': {'POS': 'VERB', 'TAG': 'VERB', 'MORPH': ''}}, {'patterns': [[{'ORTH': 'taṣālma'}]], 'attrs': {'POS': 'VERB', 'TAG': 'VERB', 'MORPH': ''}}, {'patterns': [[{'ORTH': 'iṭṭul'}]], 'attrs': {'POS': 'VERB', 'TAG': 'VERB', 'MORPH': ''}}, {'patterns': [[{'ORTH': 'anaṭṭal'}]], 'attrs': {'POS': 'VERB', 'TAG': 'VERB', 'MORPH': ''}}, {'patterns': [[{'ORTH': 'aṭṭulma'}]], 'attrs': {'POS': 'VERB', 'TAG': 'VERB', 'MORPH': ''}}, {'patterns': [[{'ORTH': 'inaṭṭalā'}]], 'attrs': {'POS': 'VERB', 'TAG': 'VERB', 'MORPH': ''}}, {'patterns': [[{'ORTH': 'irteddûkum'}]], 'attrs': {'POS': 'VERB', 'TAG': 'VERB', 'MORPH': ''}}, {'patterns': [[{'ORTH': 'erdēši'}]], 'attrs': {'POS': 'VERB', 'TAG': 'VERB', 'MORPH': ''}}, {'patterns': [[{'ORTH': 'eredde'}]], 'attrs': {'POS': 'VERB', 'TAG': 'VERB', 'MORPH': ''}}, {'patterns': [[{'ORTH': 'ereddūku'}]], 'attrs': {'POS': 'VERB', 'TAG': 'VERB', 'MORPH': ''}}, {'patterns': [[{'ORTH': 'takaššiṭanni'}]], 'attrs': {'POS': 'VERB', 'TAG': 'VERB', 'MORPH': ''}}, {'patterns': [[{'ORTH': 'nūh'}]], 'attrs': {'POS': 'VERB', 'TAG': 'VERB', 'MORPH': ''}}, {'patterns': [[{'ORTH': 'kīn'}]], 'attrs': {'POS': 'VERB', 'TAG': 'VERB', 'MORPH': ''}}, {'patterns': [[{'ORTH': 'išdīka'}]], 'attrs': {'POS': 'VERB', 'TAG': 'VERB', 'MORPH': ''}}, {'patterns': [[{'ORTH': 'iṣīk'}]], 'attrs': {'POS': 'VERB', 'TAG': 'VERB', 'MORPH': ''}}, {'patterns': [[{'ORTH': 'aṣayyah'}]], 'attrs': {'POS': 'VERB', 'TAG': 'VERB', 'MORPH': ''}}, {'patterns': [[{'ORTH': 'aṣīhkuman'}]], 'attrs': {'POS': 'VERB', 'TAG': 'VERB', 'MORPH': ''}}, {'patterns': [[{'ORTH': 'itbal'}]], 'attrs': {'POS': 'VERB', 'TAG': 'VERB', 'MORPH': ''}}, {'patterns': [[{'ORTH': 'išalli'}]], 'attrs': {'POS': 'VERB', 'TAG': 'VERB', 'MORPH': ''}}, {'patterns': [[{'ORTH': 'lušalīam'}]], 'attrs': {'POS': 'VERB', 'TAG': 'VERB', 'MORPH': ''}}, {'patterns': [[{'ORTH': 'īliṣ'}]], 'attrs': {'POS': 'VERB', 'TAG': 'VERB', 'MORPH': ''}}, {'patterns': [[{'ORTH': 'iwwir'}]], 'attrs': {'POS': 'VERB', 'TAG': 'VERB', 'MORPH': ''}}, {'patterns': [[{'ORTH': 'nanārikka'}]], 'attrs': {'POS': 'VERB', 'TAG': 'VERB', 'MORPH': ''}}, {'patterns': [[{'ORTH': 'liwwir'}]], 'attrs': {'POS': 'VERB', 'TAG': 'VERB', 'MORPH': ''}}, {'patterns': [[{'ORTH': 'nawār'}]], 'attrs': {'POS': 'VERB', 'TAG': 'VERB', 'MORPH': ''}}, {'patterns': [[{'ORTH': 'ittawir'}]], 'attrs': {'POS': 'VERB', 'TAG': 'VERB', 'MORPH': ''}}, {'patterns': [[{'ORTH': 'agrur'}]], 'attrs': {'POS': 'VERB', 'TAG': 'VERB', 'MORPH': ''}}, {'patterns': [[{'ORTH': 'diāni'}]], 'attrs': {'POS': 'VERB', 'TAG': 'VERB', 'MORPH': ''}}, {'patterns': [[{'ORTH': 'issuhū'}]], 'attrs': {'POS': 'VERB', 'TAG': 'VERB', 'MORPH': ''}}, {'patterns': [[{'ORTH': 'lūsuham'}]], 'attrs': {'POS': 'VERB', 'TAG': 'VERB', 'MORPH': ''}}, {'patterns': [[{'ORTH': 'assuh'}]], 'attrs': {'POS': 'VERB', 'TAG': 'VERB', 'MORPH': ''}}, {'patterns': [[{'ORTH': 'lunassiham'}]], 'attrs': {'POS': 'VERB', 'TAG': 'VERB', 'MORPH': ''}}, {'patterns': [[{'ORTH': 'imtalkūma'}]], 'attrs': {'POS': 'VERB', 'TAG': 'VERB', 'MORPH': ''}}, {'patterns': [[{'ORTH': 'limtalkū'}]], 'attrs': {'POS': 'VERB', 'TAG': 'VERB', 'MORPH': ''}}, {'patterns': [[{'ORTH': 'išeʾʾam'}]], 'attrs': {'POS': 'VERB', 'TAG': 'VERB', 'MORPH': ''}}, {'patterns': [[{'ORTH': 'ittanaprašu'}]], 'attrs': {'POS': 'VERB', 'TAG': 'VERB', 'MORPH': ''}}, {'patterns': [[{'ORTH': 'wulludim'}]], 'attrs': {'POS': 'VERB', 'TAG': 'VERB', 'MORPH': ''}}, {'patterns': [[{'ORTH': 'tūlidannima'}]], 'attrs': {'POS': 'VERB', 'TAG': 'VERB', 'MORPH': ''}}, {'patterns': [[{'ORTH': 'inakkir'}]], 'attrs': {'POS': 'VERB', 'TAG': 'VERB', 'MORPH': ''}}, {'patterns': [[{'ORTH': 'ikkir'}]], 'attrs': {'POS': 'VERB', 'TAG': 'VERB', 'MORPH': ''}}, {'patterns': [[{'ORTH': 'šapāram'}]], 'attrs': {'POS': 'VERB', 'TAG': 'VERB', 'MORPH': ''}}, {'patterns': [[{'ORTH': 'lušpur'}]], 'attrs': {'POS': 'VERB', 'TAG': 'VERB', 'MORPH': ''}}, {'patterns': [[{'ORTH': 'ašappar'}]], 'attrs': {'POS': 'VERB', 'TAG': 'VERB', 'MORPH': ''}}, {'patterns': [[{'ORTH': 'ṣamārim'}]], 'attrs': {'POS': 'VERB', 'TAG': 'VERB', 'MORPH': ''}}, {'patterns': [[{'ORTH': 'išēr'}]], 'attrs': {'POS': 'VERB', 'TAG': 'VERB', 'MORPH': ''}}, {'patterns': [[{'ORTH': 'išatti'}]], 'attrs': {'POS': 'VERB', 'TAG': 'VERB', 'MORPH': ''}}, {'patterns': [[{'ORTH': 'išattīam'}]], 'attrs': {'POS': 'VERB', 'TAG': 'VERB', 'MORPH': ''}}, {'patterns': [[{'ORTH': 'ehid'}]], 'attrs': {'POS': 'VERB', 'TAG': 'VERB', 'MORPH': ''}}, {'patterns': [[{'ORTH': 'uttahhadī'}]], 'attrs': {'POS': 'VERB', 'TAG': 'VERB', 'MORPH': ''}}, {'patterns': [[{'ORTH': 'attaʾʾida'}]], 'attrs': {'POS': 'VERB', 'TAG': 'VERB', 'MORPH': ''}}, {'patterns': [[{'ORTH': 'tuštamriṣ'}]], 'attrs': {'POS': 'VERB', 'TAG': 'VERB', 'MORPH': ''}}, {'patterns': [[{'ORTH': 'ītanabbirāma'}]], 'attrs': {'POS': 'VERB', 'TAG': 'VERB', 'MORPH': ''}}, {'patterns': [[{'ORTH': 'huṣbī'}]], 'attrs': {'POS': 'VERB', 'TAG': 'VERB', 'MORPH': ''}}, {'patterns': [[{'ORTH': 'tuqallalī'}]], 'attrs': {'POS': 'VERB', 'TAG': 'VERB', 'MORPH': ''}}, {'patterns': [[{'ORTH': 'uṣṣiṣī'}]], 'attrs': {'POS': 'VERB', 'TAG': 'VERB', 'MORPH': ''}}, {'patterns': [[{'ORTH': 'ahaddū'}]], 'attrs': {'POS': 'VERB', 'TAG': 'VERB', 'MORPH': ''}}, {'patterns': [[{'ORTH': 'ahdu'}]], 'attrs': {'POS': 'VERB', 'TAG': 'VERB', 'MORPH': ''}}, {'patterns': [[{'ORTH': 'ihdū'}]], 'attrs': {'POS': 'VERB', 'TAG': 'VERB', 'MORPH': ''}}, {'patterns': [[{'ORTH': 'huddīanni'}]], 'attrs': {'POS': 'VERB', 'TAG': 'VERB', 'MORPH': ''}}, {'patterns': [[{'ORTH': 'luhdu'}]], 'attrs': {'POS': 'VERB', 'TAG': 'VERB', 'MORPH': ''}}, {'patterns': [[{'ORTH': 'luhaddi'}]], 'attrs': {'POS': 'VERB', 'TAG': 'VERB', 'MORPH': ''}}, {'patterns': [[{'ORTH': 'huddî'}]], 'attrs': {'POS': 'VERB', 'TAG': 'VERB', 'MORPH': ''}}, {'patterns': [[{'ORTH': 'hūdu'}]], 'attrs': {'POS': 'VERB', 'TAG': 'VERB', 'MORPH': ''}}, {'patterns': [[{'ORTH': 'lihdu'}]], 'attrs': {'POS': 'VERB', 'TAG': 'VERB', 'MORPH': ''}}, {'patterns': [[{'ORTH': 'alaʾʾat'}]], 'attrs': {'POS': 'VERB', 'TAG': 'VERB', 'MORPH': ''}}, {'patterns': [[{'ORTH': 'iqribakkim'}]], 'attrs': {'POS': 'VERB', 'TAG': 'VERB', 'MORPH': ''}}, {'patterns': [[{'ORTH': 'tadummī'}]], 'attrs': {'POS': 'VERB', 'TAG': 'VERB', 'MORPH': ''}}, {'patterns': [[{'ORTH': 'tasurrī'}]], 'attrs': {'POS': 'VERB', 'TAG': 'VERB', 'MORPH': ''}}, {'patterns': [[{'ORTH': 'ūtekkidanni'}]], 'attrs': {'POS': 'VERB', 'TAG': 'VERB', 'MORPH': ''}}, {'patterns': [[{'ORTH': 'gummeram'}]], 'attrs': {'POS': 'VERB', 'TAG': 'VERB', 'MORPH': ''}}, {'patterns': [[{'ORTH': 'šullil'}]], 'attrs': {'POS': 'VERB', 'TAG': 'VERB', 'MORPH': ''}}, {'patterns': [[{'ORTH': 'adūl'}]], 'attrs': {'POS': 'VERB', 'TAG': 'VERB', 'MORPH': ''}}, {'patterns': [[{'ORTH': 'urabbakkum'}]], 'attrs': {'POS': 'VERB', 'TAG': 'VERB', 'MORPH': ''}}, {'patterns': [[{'ORTH': 'ušarbânni'}]], 'attrs': {'POS': 'VERB', 'TAG': 'VERB', 'MORPH': ''}}, {'patterns': [[{'ORTH': 'dummiq'}]], 'attrs': {'POS': 'VERB', 'TAG': 'VERB', 'MORPH': ''}}, {'patterns': [[{'ORTH': 'šummihanni'}]], 'attrs': {'POS': 'VERB', 'TAG': 'VERB', 'MORPH': ''}}, {'patterns': [[{'ORTH': 'šummehannima'}]], 'attrs': {'POS': 'VERB', 'TAG': 'VERB', 'MORPH': ''}}, {'patterns': [[{'ORTH': 'uttar'}]], 'attrs': {'POS': 'VERB', 'TAG': 'VERB', 'MORPH': ''}}, {'patterns': [[{'ORTH': 'umaššaš'}]], 'attrs': {'POS': 'VERB', 'TAG': 'VERB', 'MORPH': ''}}, {'patterns': [[{'ORTH': 'wuddi'}]], 'attrs': {'POS': 'VERB', 'TAG': 'VERB', 'MORPH': ''}}, {'patterns': [[{'ORTH': 'azarrū'}]], 'attrs': {'POS': 'VERB', 'TAG': 'VERB', 'MORPH': ''}}, {'patterns': [[{'ORTH': 'ašpuk'}]], 'attrs': {'POS': 'VERB', 'TAG': 'VERB', 'MORPH': ''}}, {'patterns': [[{'ORTH': 'attaṣṣar'}]], 'attrs': {'POS': 'VERB', 'TAG': 'VERB', 'MORPH': ''}}, {'patterns': [[{'ORTH': 'humṭamma'}]], 'attrs': {'POS': 'VERB', 'TAG': 'VERB', 'MORPH': ''}}, {'patterns': [[{'ORTH': 'ītegram'}]], 'attrs': {'POS': 'VERB', 'TAG': 'VERB', 'MORPH': ''}}, {'patterns': [[{'ORTH': 'umtašši'}]], 'attrs': {'POS': 'VERB', 'TAG': 'VERB', 'MORPH': ''}}, {'patterns': [[{'ORTH': 'makāki'}]], 'attrs': {'POS': 'VERB', 'TAG': 'VERB', 'MORPH': ''}}, {'patterns': [[{'ORTH': 'attašuš'}]], 'attrs': {'POS': 'VERB', 'TAG': 'VERB', 'MORPH': ''}}, {'patterns': [[{'ORTH': 'iʾaddarā'}]], 'attrs': {'POS': 'VERB', 'TAG': 'VERB', 'MORPH': ''}}, {'patterns': [[{'ORTH': 'lihbub'}]], 'attrs': {'POS': 'VERB', 'TAG': 'VERB', 'MORPH': ''}}, {'patterns': [[{'ORTH': 'ihappup'}]], 'attrs': {'POS': 'VERB', 'TAG': 'VERB', 'MORPH': ''}}, {'patterns': [[{'ORTH': 'lihpupam'}]], 'attrs': {'POS': 'VERB', 'TAG': 'VERB', 'MORPH': ''}}, {'patterns': [[{'ORTH': 'agrahki'}]], 'attrs': {'POS': 'VERB', 'TAG': 'VERB', 'MORPH': ''}}, {'patterns': [[{'ORTH': 'ezziza'}]], 'attrs': {'POS': 'VERB', 'TAG': 'VERB', 'MORPH': ''}}, {'patterns': [[{'ORTH': 'ērīši'}]], 'attrs': {'POS': 'VERB', 'TAG': 'VERB', 'MORPH': ''}}, {'patterns': [[{'ORTH': 'imnūši'}]], 'attrs': {'POS': 'VERB', 'TAG': 'VERB', 'MORPH': ''}}, {'patterns': [[{'ORTH': 'ruʾam'}]], 'attrs': {'POS': 'VERB', 'TAG': 'VERB', 'MORPH': ''}}, {'patterns': [[{'ORTH': 'nabāṭ'}]], 'attrs': {'POS': 'VERB', 'TAG': 'VERB', 'MORPH': ''}}, {'patterns': [[{'ORTH': 'tišmarī'}]], 'attrs': {'POS': 'VERB', 'TAG': 'VERB', 'MORPH': ''}}, {'patterns': [[{'ORTH': 'tašīmī'}]], 'attrs': {'POS': 'VERB', 'TAG': 'VERB', 'MORPH': ''}}, {'patterns': [[{'ORTH': 'lūšēʾ'}]], 'attrs': {'POS': 'VERB', 'TAG': 'VERB', 'MORPH': ''}}, {'patterns': [[{'ORTH': 'išeʾʾi'}]], 'attrs': {'POS': 'VERB', 'TAG': 'VERB', 'MORPH': ''}}, {'patterns': [[{'ORTH': 'išteneʾʾi'}]], 'attrs': {'POS': 'VERB', 'TAG': 'VERB', 'MORPH': ''}}, {'patterns': [[{'ORTH': 'išê'}]], 'attrs': {'POS': 'VERB', 'TAG': 'VERB', 'MORPH': ''}}, {'patterns': [[{'ORTH': 'išeʾû'}]], 'attrs': {'POS': 'VERB', 'TAG': 'VERB', 'MORPH': ''}}, {'patterns': [[{'ORTH': 'turaqqidu'}]], 'attrs': {'POS': 'VERB', 'TAG': 'VERB', 'MORPH': ''}}, {'patterns': [[{'ORTH': 'šūlilī'}]], 'attrs': {'POS': 'VERB', 'TAG': 'VERB', 'MORPH': ''}}, {'patterns': [[{'ORTH': 'ūtā'}]], 'attrs': {'POS': 'VERB', 'TAG': 'VERB', 'MORPH': ''}}, {'patterns': [[{'ORTH': 'tūtē'}]], 'attrs': {'POS': 'VERB', 'TAG': 'VERB', 'MORPH': ''}}, {'patterns': [[{'ORTH': 'tūtēma'}]], 'attrs': {'POS': 'VERB', 'TAG': 'VERB', 'MORPH': ''}}, {'patterns': [[{'ORTH': 'tezinni'}]], 'attrs': {'POS': 'VERB', 'TAG': 'VERB', 'MORPH': ''}}, {'patterns': [[{'ORTH': 'išhiṭanni'}]], 'attrs': {'POS': 'VERB', 'TAG': 'VERB', 'MORPH': ''}}, {'patterns': [[{'ORTH': 'šehiṭ'}]], 'attrs': {'POS': 'VERB', 'TAG': 'VERB', 'MORPH': ''}}, {'patterns': [[{'ORTH': 'ištanahhiṭam'}]], 'attrs': {'POS': 'VERB', 'TAG': 'VERB', 'MORPH': ''}}, {'patterns': [[{'ORTH': 'ašhiṭ'}]], 'attrs': {'POS': 'VERB', 'TAG': 'VERB', 'MORPH': ''}}, {'patterns': [[{'ORTH': 'išnunanni'}]], 'attrs': {'POS': 'VERB', 'TAG': 'VERB', 'MORPH': ''}}, {'patterns': [[{'ORTH': 'šuppī'}]], 'attrs': {'POS': 'VERB', 'TAG': 'VERB', 'MORPH': ''}}, {'patterns': [[{'ORTH': 'hullī'}]], 'attrs': {'POS': 'VERB', 'TAG': 'VERB', 'MORPH': ''}}, {'patterns': [[{'ORTH': 'izīqā'}]], 'attrs': {'POS': 'VERB', 'TAG': 'VERB', 'MORPH': ''}}, {'patterns': [[{'ORTH': 'ibirrāma'}]], 'attrs': {'POS': 'VERB', 'TAG': 'VERB', 'MORPH': ''}}, {'patterns': [[{'ORTH': 'lurruku'}]], 'attrs': {'POS': 'VERB', 'TAG': 'VERB', 'MORPH': ''}}, {'patterns': [[{'ORTH': 'ripiš'}]], 'attrs': {'POS': 'VERB', 'TAG': 'VERB', 'MORPH': ''}}, {'patterns': [[{'ORTH': 'lunaʾad'}]], 'attrs': {'POS': 'VERB', 'TAG': 'VERB', 'MORPH': ''}}, {'patterns': [[{'ORTH': 'ērišu'}]], 'attrs': {'POS': 'VERB', 'TAG': 'VERB', 'MORPH': ''}}, {'patterns': [[{'ORTH': 'pitarrassi'}]], 'attrs': {'POS': 'VERB', 'TAG': 'VERB', 'MORPH': ''}}, {'patterns': [[{'ORTH': 'ullilāma'}]], 'attrs': {'POS': 'VERB', 'TAG': 'VERB', 'MORPH': ''}}, {'patterns': [[{'ORTH': 'likappir'}]], 'attrs': {'POS': 'VERB', 'TAG': 'VERB', 'MORPH': ''}}, {'patterns': [[{'ORTH': 'puhhirānimma'}]], 'attrs': {'POS': 'VERB', 'TAG': 'VERB', 'MORPH': ''}}, {'patterns': [[{'ORTH': 'iptanaššahū'}]], 'attrs': {'POS': 'VERB', 'TAG': 'VERB', 'MORPH': ''}}, {'patterns': [[{'ORTH': 'tapaššahīni'}]], 'attrs': {'POS': 'VERB', 'TAG': 'VERB', 'MORPH': ''}}, {'patterns': [[{'ORTH': 'ītanhū'}]], 'attrs': {'POS': 'VERB', 'TAG': 'VERB', 'MORPH': ''}}, {'patterns': [[{'ORTH': 'innah'}]], 'attrs': {'POS': 'VERB', 'TAG': 'VERB', 'MORPH': ''}}, {'patterns': [[{'ORTH': 'išṭur'}]], 'attrs': {'POS': 'VERB', 'TAG': 'VERB', 'MORPH': ''}}, {'patterns': [[{'ORTH': 'amtahaṣ'}]], 'attrs': {'POS': 'VERB', 'TAG': 'VERB', 'MORPH': ''}}, {'patterns': [[{'ORTH': 'ukassû'}]], 'attrs': {'POS': 'VERB', 'TAG': 'VERB', 'MORPH': ''}}, {'patterns': [[{'ORTH': 'uktassīka'}]], 'attrs': {'POS': 'VERB', 'TAG': 'VERB', 'MORPH': ''}}, {'patterns': [[{'ORTH': 'ritabbiṣ'}]], 'attrs': {'POS': 'VERB', 'TAG': 'VERB', 'MORPH': ''}}, {'patterns': [[{'ORTH': 'ippaššaš'}]], 'attrs': {'POS': 'VERB', 'TAG': 'VERB', 'MORPH': ''}}, {'patterns': [[{'ORTH': 'pašāšim'}]], 'attrs': {'POS': 'VERB', 'TAG': 'VERB', 'MORPH': ''}}, {'patterns': [[{'ORTH': 'limmušā'}]], 'attrs': {'POS': 'VERB', 'TAG': 'VERB', 'MORPH': ''}}, {'patterns': [[{'ORTH': 'lūbi'}]], 'attrs': {'POS': 'VERB', 'TAG': 'VERB', 'MORPH': ''}}, {'patterns': [[{'ORTH': 'butqam'}]], 'attrs': {'POS': 'VERB', 'TAG': 'VERB', 'MORPH': ''}}, {'patterns': [[{'ORTH': 'abtuq'}]], 'attrs': {'POS': 'VERB', 'TAG': 'VERB', 'MORPH': ''}}, {'patterns': [[{'ORTH': 'itilamma'}]], 'attrs': {'POS': 'VERB', 'TAG': 'VERB', 'MORPH': ''}}, {'patterns': [[{'ORTH': 'telemmianni'}]], 'attrs': {'POS': 'VERB', 'TAG': 'VERB', 'MORPH': ''}}, {'patterns': [[{'ORTH': 'telemmânni'}]], 'attrs': {'POS': 'VERB', 'TAG': 'VERB', 'MORPH': ''}}, {'patterns': [[{'ORTH': 'lakātam'}]], 'attrs': {'POS': 'VERB', 'TAG': 'VERB', 'MORPH': ''}}, {'patterns': [[{'ORTH': 'ihpi'}]], 'attrs': {'POS': 'VERB', 'TAG': 'VERB', 'MORPH': ''}}, {'patterns': [[{'ORTH': 'lukabbiska'}]], 'attrs': {'POS': 'VERB', 'TAG': 'VERB', 'MORPH': ''}}, {'patterns': [[{'ORTH': 'ašluppam'}]], 'attrs': {'POS': 'VERB', 'TAG': 'VERB', 'MORPH': ''}}, {'patterns': [[{'ORTH': 'ēsir'}]], 'attrs': {'POS': 'VERB', 'TAG': 'VERB', 'MORPH': ''}}, {'patterns': [[{'ORTH': 'taptanaššilam'}]], 'attrs': {'POS': 'VERB', 'TAG': 'VERB', 'MORPH': ''}}, {'patterns': [[{'ORTH': 'uštaddir'}]], 'attrs': {'POS': 'VERB', 'TAG': 'VERB', 'MORPH': ''}}, {'patterns': [[{'ORTH': 'tuhtannamā'}]], 'attrs': {'POS': 'VERB', 'TAG': 'VERB', 'MORPH': ''}}, {'patterns': [[{'ORTH': 'tiptatqā'}]], 'attrs': {'POS': 'VERB', 'TAG': 'VERB', 'MORPH': ''}}, {'patterns': [[{'ORTH': 'dūrīnni'}]], 'attrs': {'POS': 'VERB', 'TAG': 'VERB', 'MORPH': ''}}, {'patterns': [[{'ORTH': 'idurru'}]], 'attrs': {'POS': 'VERB', 'TAG': 'VERB', 'MORPH': ''}}]
